
 Config:
   hfst:
     Gen: ../../../src/generator-dict-gt-norm.hfst
     Morph: ../../../src/analyser-dict-gt-norm.hfst
   xerox:
     Gen: ../../../src/generator-dict-gt-norm.xfst
     Morph: ../../../src/analyser-dict-gt-norm.xfst
     App: lookup

 Tests:

   Verb - liädduđ: # from IM liädd 2SYLL_OAZZUD ok Prs+Sg3 SG Prs+Pl3 SG Prt+Pl3 SG
    liädduđ+V+Inf: liädduđ
    liädduđ+V+Ind+Prs+Sg1: liädum
    liädduđ+V+Ind+Prs+Sg3: liäddu
    liädduđ+V+Ind+Prs+Du1: liäddoon
    liädduđ+V+Ind+Prs+Pl3: liädduh
    liädduđ+V+Ind+Prs+ConNeg: liädu
    liädduđ+V+Ind+Prt+Sg1: leddum
    liädduđ+V+Ind+Prt+Sg3: liädui
    liädduđ+V+Ind+Prt+Pl3: ledduu

   Verb - kiädduđ: # from IM ki5ädd 2SYLL_UD  Prs+Sg3 SG Prs+Pl3 SG Prt+Pl3 SG 
    kiädduđ+V+Inf: kiädduđ
    kiädduđ+V+Ind+Prs+Sg1: kiädum
    kiädduđ+V+Ind+Prs+Sg3: kiäddu
    kiädduđ+V+Ind+Prs+Du1: kiäddoon
    kiädduđ+V+Ind+Prs+Pl3: kiädduh
    kiädduđ+V+Ind+Prs+ConNeg: kiädu
    kiädduđ+V+Ind+Prt+Sg1: kieddum
    kiädduđ+V+Ind+Prt+Sg3: kiädui
    kiädduđ+V+Ind+Prt+Pl3: kiedduu

   Verb - siägguđ: # from IM si5ägg 2SYLL_UD  Prs+Sg3 SG Prs+Pl3 SG Prt+Pl3 SG
    siägguđ+V+Inf: siägguđ
    siägguđ+V+Ind+Prs+Sg1: siägum
    siägguđ+V+Ind+Prs+Sg3: siäggu
    siägguđ+V+Ind+Prs+Du1: siäggoon
    siägguđ+V+Ind+Prs+Pl3: siägguh
    siägguđ+V+Ind+Prs+ConNeg: siägu
    siägguđ+V+Ind+Prt+Sg1: seggum
    siägguđ+V+Ind+Prt+Sg3: siägui
    siägguđ+V+Ind+Prt+Pl3: segguu

   Verb - siäijuđ: # from IM siäi4j 2SYLL_KUARRUD Prs+Sg3 CSH Prs+Pl3 CSH Prt+Pl3 SG NB
    siäijuđ+V+Inf: siäijuđ
    siäijuđ+V+Ind+Prs+Sg1: siäjum
    siäijuđ+V+Ind+Prs+Sg3: siäju
    siäijuđ+V+Ind+Prs+Du1: siäijoon
    siäijuđ+V+Ind+Prs+Pl3: siäjuh
    siäijuđ+V+Ind+Prs+ConNeg: [siäjo, siäju]
    siäijuđ+V+Ind+Prt+Sg1: sieijum
    siäijuđ+V+Ind+Prt+Sg3: [siäjoi, siäjui]
    siäijuđ+V+Ind+Prt+Pl3: sieijuu #iä

   Verb - miälluđ: # from IM miäll 2SYLL_KUARRUD Prs+Sg3 CSH Prs+Pl3 CSH Prt+Pl3 SG NB
    miälluđ+V+Inf: miälluđ
    miälluđ+V+Ind+Prs+Sg1: miälum
    miälluđ+V+Ind+Prs+Sg3: miälu
    miälluđ+V+Ind+Prs+Du1: miälloon
    miälluđ+V+Ind+Prs+Pl3: miäluh
    miälluđ+V+Ind+Prs+ConNeg: [miälo, miälu]
    miälluđ+V+Ind+Prt+Sg1: meellum #miällum
    miälluđ+V+Ind+Prt+Sg3: [miäloi, miälui]
    miälluđ+V+Ind+Prt+Pl3: melluu #miälluu

   Verb - šiälluđ: # from IM šiäll 2SYLL_KUARRUD Prs+Sg3 CSH Prs+Pl3 CSH Prt+Pl3 SG
    šiälluđ+V+Inf: šiälluđ
    šiälluđ+V+Ind+Prs+Sg1: šiälum
    šiälluđ+V+Ind+Prs+Sg3: šiälu
    šiälluđ+V+Ind+Prs+Du1: šiälloon
    šiälluđ+V+Ind+Prs+Pl3: šiäluh
    šiälluđ+V+Ind+Prs+ConNeg: [šiälo, šiälu]
    šiälluđ+V+Ind+Prt+Sg1: šeellum #šiällum
    šiälluđ+V+Ind+Prt+Sg3: [šiäloi, šiälui]
    šiälluđ+V+Ind+Prt+Pl3: šelluu


   Verb - fiärruđ: # from IM fiärr 2SYLL_KUARRUD Prs+Sg3 CSH Prs+Pl3 CSH Prt+Pl3 SG
    fiärruđ+V+Inf: fiärruđ
    fiärruđ+V+Ind+Prs+Sg1: fiärum
    fiärruđ+V+Ind+Prs+Sg3: fiäru
    fiärruđ+V+Ind+Prs+Du1: fiärroon
    fiärruđ+V+Ind+Prs+Pl3: fiäruh
    fiärruđ+V+Ind+Prs+ConNeg: [fiäro, fiäru]
    fiärruđ+V+Ind+Prt+Sg1: fierrum
    fiärruđ+V+Ind+Prt+Sg3: [fiäroi, fiärui]
    fiärruđ+V+Ind+Prt+Pl3: fierruu

   Verb - čiärruđ: # from IM či5ärr 2SYLL_KUARRUD Prs+Sg3 CSH Prs+Pl3 CSH Prt+Pl3 SG
    čiärruđ+V+Inf: čiärruđ
    čiärruđ+V+Ind+Prs+Sg1: čiärum
    čiärruđ+V+Ind+Prs+Sg3: čiäru
    čiärruđ+V+Ind+Prs+Du1: čiärroon
    čiärruđ+V+Ind+Prs+Pl3: čiäruh
    čiärruđ+V+Ind+Prs+ConNeg: [čiäro, čiäru]
    čiärruđ+V+Ind+Prt+Sg1: čierrum
    čiärruđ+V+Ind+Prt+Sg3: [čiäroi, čiärui]
    čiärruđ+V+Ind+Prt+Pl3: čierruu

   Verb - siäđđuđ: # from IM siäđđ 2SYLL_KUARRUD Prs+Sg3 CSH Prs+Pl3 CSH Prt+Pl3 SG
    siäđđuđ+V+Inf: siäđđuđ
    siäđđuđ+V+Ind+Prs+Sg1: siäđum
    siäđđuđ+V+Ind+Prs+Sg3: siäđu
    siäđđuđ+V+Ind+Prs+Du1: siäđđoon
    siäđđuđ+V+Ind+Prs+Pl3: siäđuh
    siäđđuđ+V+Ind+Prs+ConNeg: [siäđo, siäđu]
    siäđđuđ+V+Ind+Prt+Sg1: sieđđum
    siäđđuđ+V+Ind+Prt+Sg3: [siäđoi, siäđui]
    siäđđuđ+V+Ind+Prt+Pl3: sieđđuu

   Verb - jiäŋŋuđ: # from IM jiäŋŋ 2SYLL_KUARRUD Prs+Sg3 CSH Prs+Pl3 CSH Prt+Pl3 SG
    jiäŋŋuđ+V+Inf: jiäŋŋuđ
    jiäŋŋuđ+V+Ind+Prs+Sg1: jiäŋum
    jiäŋŋuđ+V+Ind+Prs+Sg3: jiäŋu
    jiäŋŋuđ+V+Ind+Prs+Du1: jiäŋŋoon
    jiäŋŋuđ+V+Ind+Prs+Pl3: jiäŋuh
    jiäŋŋuđ+V+Ind+Prs+ConNeg: [jiäŋo, jiäŋu]
    jiäŋŋuđ+V+Ind+Prt+Sg1: jieŋŋum
    jiäŋŋuđ+V+Ind+Prt+Sg3: [jiäŋoi, jiäŋui]
    jiäŋŋuđ+V+Ind+Prt+Pl3: jieŋŋuu

   Verb - hiäibuđ: # from IM hiäi4b 2SYLL_UD   NB
    hiäibuđ+V+Inf: hiäibuđ
    hiäibuđ+V+Ind+Prs+Sg1: hiäibum
    hiäibuđ+V+Ind+Prs+Sg3: hiäibu
    hiäibuđ+V+Ind+Prs+Du1: hiäiboon
    hiäibuđ+V+Ind+Prs+Pl3: hiäibuh
    hiäibuđ+V+Ind+Prs+ConNeg: hiäibu
    hiäibuđ+V+Ind+Prt+Sg1: heibum
    hiäibuđ+V+Ind+Prt+Sg3: hiäibui
    hiäibuđ+V+Ind+Prt+Pl3: heibuu #hiäibuu

   Verb - liäibuđ: # from IM liäi4b 2SYLL_UD  
    liäibuđ+V+Inf: liäibuđ
    liäibuđ+V+Ind+Prs+Sg1: liäibum
    liäibuđ+V+Ind+Prs+Sg3: liäibu
    liäibuđ+V+Ind+Prs+Du1: liäiboon
    liäibuđ+V+Ind+Prs+Pl3: liäibuh
    liäibuđ+V+Ind+Prs+ConNeg: liäibu
    liäibuđ+V+Ind+Prt+Sg1: leibum
    liäibuđ+V+Ind+Prt+Sg3: liäibui
    liäibuđ+V+Ind+Prt+Pl3: leibuu #liäibuu

   Verb - tiämbuđ: # from IM tiämb 2SYLL_UD  
    tiämbuđ+V+Inf: tiämbuđ
    tiämbuđ+V+Ind+Prs+Sg1: tiämbum
    tiämbuđ+V+Ind+Prs+Sg3: tiämbu
    tiämbuđ+V+Ind+Prs+Du1: tiämboon
    tiämbuđ+V+Ind+Prs+Pl3: tiämbuh
    tiämbuđ+V+Ind+Prs+ConNeg: tiämbu
    tiämbuđ+V+Ind+Prt+Sg1: tembum
    tiämbuđ+V+Ind+Prt+Sg3: tiämbui
    tiämbuđ+V+Ind+Prt+Pl3: tembuu #


   Verb - iärduđ: # from IM iärd 2SYLL_UD  
    iärduđ+V+Inf: iärduđ
    iärduđ+V+Ind+Prs+Sg1: iärdum
    iärduđ+V+Ind+Prs+Sg3: iärdu
    iärduđ+V+Ind+Prs+Du1: iärdoon
    iärduđ+V+Ind+Prs+Pl3: iärduh
    iärduđ+V+Ind+Prs+ConNeg: iärdu
    iärduđ+V+Ind+Prt+Sg1: erdum
    iärduđ+V+Ind+Prt+Sg3: iärdui
    iärduđ+V+Ind+Prt+Pl3: erduu #

   Verb - kiärduđ: # from IM kiärd 2SYLL_UD  
    kiärduđ+V+Inf: kiärduđ
    kiärduđ+V+Ind+Prs+Sg1: kiärdum
    kiärduđ+V+Ind+Prs+Sg3: kiärdu
    kiärduđ+V+Ind+Prs+Du1: kiärdoon
    kiärduđ+V+Ind+Prs+Pl3: kiärduh
    kiärduđ+V+Ind+Prs+ConNeg: kiärdu
    kiärduđ+V+Ind+Prt+Sg1: kerdum
    kiärduđ+V+Ind+Prt+Sg3: kiärdui
    kiärduđ+V+Ind+Prt+Pl3: kerduu

   Verb - viäiguđ: # from IM nuáid 2SYLL_UD  
    viäiguđ+V+Inf: viäiguđ
    viäiguđ+V+Ind+Prs+Sg1: viäigum
    viäiguđ+V+Ind+Prs+Sg3: viäigu
    viäiguđ+V+Ind+Prs+Du1: viäigoon
    viäiguđ+V+Ind+Prs+Pl3: viäiguh
    viäiguđ+V+Ind+Prs+ConNeg: viäigu
    viäiguđ+V+Ind+Prt+Sg1: veigum
    viäiguđ+V+Ind+Prt+Sg3: viäigui
    viäiguđ+V+Ind+Prt+Pl3: veiguu

   Verb - skiälguđ: # from IM nuáid 2SYLL_UD  
    skiälguđ+V+Inf: skiälguđ
    skiälguđ+V+Ind+Prs+Sg1: skiälgum
    skiälguđ+V+Ind+Prs+Sg3: skiälgu
    skiälguđ+V+Ind+Prs+Du1: skiälgoon
    skiälguđ+V+Ind+Prs+Pl3: skiälguh
    skiälguđ+V+Ind+Prs+ConNeg: skiälgu
    skiälguđ+V+Ind+Prt+Sg1: skelgum
    skiälguđ+V+Ind+Prt+Sg3: skiälgui
    skiälguđ+V+Ind+Prt+Pl3: skelguu

   Verb - viälguđ: # from IM nuáid 2SYLL_UD  
    viälguđ+V+Inf: viälguđ
    viälguđ+V+Ind+Prs+Sg1: viälgum
    viälguđ+V+Ind+Prs+Sg3: viälgu
    viälguđ+V+Ind+Prs+Du1: viälgoon
    viälguđ+V+Ind+Prs+Pl3: viälguh
    viälguđ+V+Ind+Prs+ConNeg: viälgu
    viälguđ+V+Ind+Prt+Sg1: velgum
    viälguđ+V+Ind+Prt+Sg3: viälgui
    viälguđ+V+Ind+Prt+Pl3: velguu

   Verb - šiälguđ: # from IM nuáid 2SYLL_UD  
    šiälguđ+V+Inf: šiälguđ
    šiälguđ+V+Ind+Prs+Sg1: šiälgum
    šiälguđ+V+Ind+Prs+Sg3: šiälgu
    šiälguđ+V+Ind+Prs+Du1: šiälgoon
    šiälguđ+V+Ind+Prs+Pl3: šiälguh
    šiälguđ+V+Ind+Prs+ConNeg: šiälgu
    šiälguđ+V+Ind+Prt+Sg1: šelgum
    šiälguđ+V+Ind+Prt+Sg3: šiälgui
    šiälguđ+V+Ind+Prt+Pl3: šelguu

   Verb - šliäđguđ: # from IM nuáid 2SYLL_UD  
    šliäđguđ+V+Inf: šliäđguđ
    šliäđguđ+V+Ind+Prs+Sg1: šliäđgum
    šliäđguđ+V+Ind+Prs+Sg3: šliäđgu
    šliäđguđ+V+Ind+Prs+Du1: šliäđgoon
    šliäđguđ+V+Ind+Prs+Pl3: šliäđguh
    šliäđguđ+V+Ind+Prs+ConNeg: šliäđgu
    šliäđguđ+V+Ind+Prt+Sg1: šleđgum
    šliäđguđ+V+Ind+Prt+Sg3: šliäđgui
    šliäđguđ+V+Ind+Prt+Pl3: šleđguu

   Verb - piähuđ: # from IM pi5äh%^RC 2SYLL_UD  Prs+Sg3 SG Prs+Pl3 SG Prt+Pl3 SG CLEN
    piähuđ+V+Inf: piähuđ
    piähuđ+V+Ind+Prs+Sg1: piävum
    piähuđ+V+Ind+Prs+Sg3: piähu
    piähuđ+V+Ind+Prs+Du1: piähhoon
    piähuđ+V+Ind+Prs+Pl3: piähuh
    piähuđ+V+Ind+Prs+ConNeg: piävu
    piähuđ+V+Ind+Prt+Sg1: piehum
    piähuđ+V+Ind+Prt+Sg3: piävui
    piähuđ+V+Ind+Prt+Pl3: piehhuu

   Verb - sniälkkuđ: # from IM sniälkk4 2SYLL_UD  Prs+Sg3 SG Prs+Pl3 SG Prt+Pl3 SG
    sniälkkuđ+V+Inf: sniälkkuđ
    sniälkkuđ+V+Ind+Prs+Sg1: sniälhum
    sniälkkuđ+V+Ind+Prs+Sg3: sniälkku
    sniälkkuđ+V+Ind+Prs+Du1: sniälkkoon
    sniälkkuđ+V+Ind+Prs+Pl3: sniälkkuh
    sniälkkuđ+V+Ind+Prs+ConNeg: sniälhu
    sniälkkuđ+V+Ind+Prt+Sg1: snelkkum
    sniälkkuđ+V+Ind+Prt+Sg3: sniälhui
    sniälkkuđ+V+Ind+Prt+Pl3: snelkkuu

   Verb - piälkkuđ: # from IM piälkk4 2SYLL_UD  Prs+Sg3 SG Prs+Pl3 SG Prt+Pl3 SG
    piälkkuđ+V+Inf: piälkkuđ
    piälkkuđ+V+Ind+Prs+Sg1: piälhum
    piälkkuđ+V+Ind+Prs+Sg3: piälkku
    piälkkuđ+V+Ind+Prs+Du1: piälkkoon
    piälkkuđ+V+Ind+Prs+Pl3: piälkkuh
    piälkkuđ+V+Ind+Prs+ConNeg: piälhu
    piälkkuđ+V+Ind+Prt+Sg1: pelkkum
    piälkkuđ+V+Ind+Prt+Sg3: piälhui
    piälkkuđ+V+Ind+Prt+Pl3: pelkkuu

   Verb - ciäkkuđ: # from IM ciäkk4 2SYLL_UD  Prs+Sg3 SG Prs+Pl3 SG Prt+Pl3 SG
    ciäkkuđ+V+Inf: ciäkkuđ
    ciäkkuđ+V+Ind+Prs+Sg1: ciähum
    ciäkkuđ+V+Ind+Prs+Sg3: ciäkku
    ciäkkuđ+V+Ind+Prs+Du1: ciäkkoon
    ciäkkuđ+V+Ind+Prs+Pl3: ciäkkuh
    ciäkkuđ+V+Ind+Prs+ConNeg: ciähu
    ciäkkuđ+V+Ind+Prt+Sg1: cekkum
    ciäkkuđ+V+Ind+Prt+Sg3: ciähui
    ciäkkuđ+V+Ind+Prt+Pl3: cekkuu

   Verb - spiäkkuđ: # from IM spi5äkk4 2SYLL_UD  Prs+Sg3 SG Prs+Pl3 SG Prt+Pl3 SG
    spiäkkuđ+V+Inf: spiäkkuđ
    spiäkkuđ+V+Ind+Prs+Sg1: spiähum
    spiäkkuđ+V+Ind+Prs+Sg3: spiäkku
    spiäkkuđ+V+Ind+Prs+Du1: spiäkkoon
    spiäkkuđ+V+Ind+Prs+Pl3: spiäkkuh
    spiäkkuđ+V+Ind+Prs+ConNeg: spiähu
    spiäkkuđ+V+Ind+Prt+Sg1: spiekkum
    spiäkkuđ+V+Ind+Prt+Sg3: spiähui
    spiäkkuđ+V+Ind+Prt+Pl3: spiekkuu

   Verb - šiätkuđ: # from IM ši5ätk4 2SYLL_UD  Prs+Sg3 SG Prs+Pl3 SG Prt+Pl3 SG
    šiätkuđ+V+Inf: šiätkuđ
    šiätkuđ+V+Ind+Prs+Sg1: šiäđhum
    šiätkuđ+V+Ind+Prs+Sg3: šiätku
    šiätkuđ+V+Ind+Prs+Du1: šiätkoon
    šiätkuđ+V+Ind+Prs+Pl3: šiätkuh
    šiätkuđ+V+Ind+Prs+ConNeg: šiäđhu
    šiätkuđ+V+Ind+Prt+Sg1: šetkum
    šiätkuđ+V+Ind+Prt+Sg3: šiäđhui
    šiätkuđ+V+Ind+Prt+Pl3: šetkuu

   Verb - liäškuđ: # from IM liäšk 2SYLL_UD  
    liäškuđ+V+Inf: liäškuđ
    liäškuđ+V+Ind+Prs+Sg1: liäškum
    liäškuđ+V+Ind+Prs+Sg3: liäšku
    liäškuđ+V+Ind+Prs+Du1: liäškoon
    liäškuđ+V+Ind+Prs+Pl3: liäškuh
    liäškuđ+V+Ind+Prs+ConNeg: liäšku
    liäškuđ+V+Ind+Prt+Sg1: leškum
    liäškuđ+V+Ind+Prt+Sg3: liäškui
    liäškuđ+V+Ind+Prt+Pl3: leškuu

   Verb - tiäškuđ: # from IM tiäšk 2SYLL_UD  
    tiäškuđ+V+Inf: tiäškuđ
    tiäškuđ+V+Ind+Prs+Sg1: tiäškum
    tiäškuđ+V+Ind+Prs+Sg3: tiäšku
    tiäškuđ+V+Ind+Prs+Du1: tiäškoon
    tiäškuđ+V+Ind+Prs+Pl3: tiäškuh
    tiäškuđ+V+Ind+Prs+ConNeg: tiäšku
    tiäškuđ+V+Ind+Prt+Sg1: teškum
    tiäškuđ+V+Ind+Prt+Sg3: tiäškui
    tiäškuđ+V+Ind+Prt+Pl3: teškuu

   Verb - hiäiluđ: # from IM hiäil 2SYLL_UD  
    hiäiluđ+V+Inf: hiäiluđ
    hiäiluđ+V+Ind+Prs+Sg1: hiäilum
    hiäiluđ+V+Ind+Prs+Sg3: hiäilu
    hiäiluđ+V+Ind+Prs+Du1: hiäiloon
    hiäiluđ+V+Ind+Prs+Pl3: hiäiluh
    hiäiluđ+V+Ind+Prs+ConNeg: hiäilu
    hiäiluđ+V+Ind+Prt+Sg1: heilum
    hiäiluđ+V+Ind+Prt+Sg3: hiäilui
    hiäiluđ+V+Ind+Prt+Pl3: heiluu

   Verb - siäiluđ: # from IM siäil 2SYLL_UD  
    siäiluđ+V+Inf: siäiluđ
    siäiluđ+V+Ind+Prs+Sg1: siäilum
    siäiluđ+V+Ind+Prs+Sg3: siäilu
    siäiluđ+V+Ind+Prs+Du1: siäiloon
    siäiluđ+V+Ind+Prs+Pl3: siäiluh
    siäiluđ+V+Ind+Prs+ConNeg: siäilu
    siäiluđ+V+Ind+Prt+Sg1: seilum
    siäiluđ+V+Ind+Prt+Sg3: siäilui
    siäiluđ+V+Ind+Prt+Pl3: seiluu

   Verb - miävluđ: # from IM miävl 2SYLL_UD  
    miävluđ+V+Inf: miävluđ
    miävluđ+V+Ind+Prs+Sg1: miävlum
    miävluđ+V+Ind+Prs+Sg3: miävlu
    miävluđ+V+Ind+Prs+Du1: miävloon
    miävluđ+V+Ind+Prs+Pl3: miävluh
    miävluđ+V+Ind+Prs+ConNeg: miävlu
    miävluđ+V+Ind+Prt+Sg1: mevlum
    miävluđ+V+Ind+Prt+Sg3: miävlui
    miävluđ+V+Ind+Prt+Pl3: mevluu

   Verb - čiävluđ: # from IM čiävl 2SYLL_UD  
    čiävluđ+V+Inf: čiävluđ
    čiävluđ+V+Ind+Prs+Sg1: čiävlum
    čiävluđ+V+Ind+Prs+Sg3: čiävlu
    čiävluđ+V+Ind+Prs+Du1: čiävloon
    čiävluđ+V+Ind+Prs+Pl3: čiävluh
    čiävluđ+V+Ind+Prs+ConNeg: čiävlu
    čiävluđ+V+Ind+Prt+Sg1: čevlum
    čiävluđ+V+Ind+Prt+Sg3: čiävlui
    čiävluđ+V+Ind+Prt+Pl3: čevluu

   Verb - šiälmuđ: # from IM šiälm 2SYLL_UD  
    šiälmuđ+V+Inf: šiälmuđ
    šiälmuđ+V+Ind+Prs+Sg1: šiälmum
    šiälmuđ+V+Ind+Prs+Sg3: šiälmu
    šiälmuđ+V+Ind+Prs+Du1: šiälmoon
    šiälmuđ+V+Ind+Prs+Pl3: šiälmuh
    šiälmuđ+V+Ind+Prs+ConNeg: šiälmu
    šiälmuđ+V+Ind+Prt+Sg1: šielmum
    šiälmuđ+V+Ind+Prt+Sg3: šiälmui
    šiälmuđ+V+Ind+Prt+Pl3: šielmuu

   Verb - tiännuđ: # from IM tiänn 2SYLL_KUARRUD  Prs+Sg3 CSH Prs+Pl3 SG Prt+Pl3 SG
    tiännuđ+v1+V+Inf: tiännuđ
    tiännuđ+v1+V+Ind+Prs+Sg1: tiänum
    tiännuđ+v1+V+Ind+Prs+Sg3: tiänu
    tiännuđ+v1+V+Ind+Prs+Du1: tiännoon
    tiännuđ+v1+V+Ind+Prs+Pl3: tiänuh
    tiännuđ+v1+V+Ind+Prs+ConNeg: [tiäno, tiänu]
    tiännuđ+v1+V+Ind+Prt+Sg1: tennum
    tiännuđ+v1+V+Ind+Prt+Sg3: [tiänoi, tiänui]
    tiännuđ+v1+V+Ind+Prt+Pl3: tennuu

   Verb - tiännuđ: # from IM tiänn 2SYLL_KUARRUD  Prs+Sg3 CSH Prs+Pl3 SG Prt+Pl3 SG
    tiännuđ+v2+V+Inf: tiännuđ
    tiännuđ+v2+V+Ind+Prs+Sg1: tiänum
    tiännuđ+v2+V+Ind+Prs+Sg3: tiänu
    tiännuđ+v2+V+Ind+Prs+Du1: tiännoon
    tiännuđ+v2+V+Ind+Prs+Pl3: tiänuh
    tiännuđ+v2+V+Ind+Prs+ConNeg: [tiäno, tiänu]
    tiännuđ+v2+V+Ind+Prt+Sg1: tiennum
    tiännuđ+v2+V+Ind+Prt+Sg3: [tiänoi, tiänui]
    tiännuđ+v2+V+Ind+Prt+Pl3: tiennuu

   Verb - kiävruđ: # from IM ki5ävr 2SYLL_UD  
    kiävruđ+V+Inf: kiävruđ
    kiävruđ+V+Ind+Prs+Sg1: kiävrum
    kiävruđ+V+Ind+Prs+Sg3: kiävru
    kiävruđ+V+Ind+Prs+Du1: kiävroon
    kiävruđ+V+Ind+Prs+Pl3: kiävruh
    kiävruđ+V+Ind+Prs+ConNeg: kiävru
    kiävruđ+V+Ind+Prt+Sg1: kievrum
    kiävruđ+V+Ind+Prt+Sg3: kiävrui
    kiävruđ+V+Ind+Prt+Pl3: kievruu

   Verb - siäptuđ: # from IM si5äpt 2SYLL_UD  
    siäptuđ+V+Inf: siäptuđ
    siäptuđ+V+Ind+Prs+Sg1: siäptum
    siäptuđ+V+Ind+Prs+Sg3: siäptu
    siäptuđ+V+Ind+Prs+Du1: siäptoon
    siäptuđ+V+Ind+Prs+Pl3: siäptuh
    siäptuđ+V+Ind+Prs+ConNeg: siäptu
    siäptuđ+V+Ind+Prt+Sg1: septum
    siäptuđ+V+Ind+Prt+Sg3: siäptui
    siäptuđ+V+Ind+Prt+Pl3: septuu

   Verb - riäpčuđ: # from IM ri5äpč 2SYLL_UD  
    riäpčuđ+V+Inf: riäpčuđ
    riäpčuđ+V+Ind+Prs+Sg1: riäpčum
    riäpčuđ+V+Ind+Prs+Sg3: riäpču
    riäpčuđ+V+Ind+Prs+Du1: riäpčoon
    riäpčuđ+V+Ind+Prs+Pl3: riäpčuh
    riäpčuđ+V+Ind+Prs+ConNeg: riäpču
    riäpčuđ+V+Ind+Prt+Sg1: repčum
    riäpčuđ+V+Ind+Prt+Sg3: riäpčui
    riäpčuđ+V+Ind+Prt+Pl3: repčuu

   Verb - riäččuđ: # from IM ri5äčč4 2SYLL_KUARRUD  Prs+Sg3 CSH Prs+Pl3 CSH Prt+Pl3 SG
    riäččuđ+V+Inf: riäččuđ
    riäččuđ+V+Ind+Prs+Sg1: riäjum
    riäččuđ+V+Ind+Prs+Sg3: riäču
    riäččuđ+V+Ind+Prs+Du1: riäččoon
    riäččuđ+V+Ind+Prs+Pl3: riäčuh
    riäččuđ+V+Ind+Prs+ConNeg: [riäjo, riäju]
    riäččuđ+V+Ind+Prt+Sg1: rieččum
    riäččuđ+V+Ind+Prt+Sg3: [riäjoi, riäjui]
    riäččuđ+V+Ind+Prt+Pl3: rieččuu

   Verb - liäđđuđ: # from IM li5äđđ 2SYLL_KUARRUD  Prs+Sg3 CSH Prs+Pl3 CSH Prt+Pl3 SG
    liäđđuđ+V+Inf: liäđđuđ
    liäđđuđ+V+Ind+Prs+Sg1: liäđum
    liäđđuđ+V+Ind+Prs+Sg3: liäđu
    liäđđuđ+V+Ind+Prs+Du1: liäđđoon
    liäđđuđ+V+Ind+Prs+Pl3: liäđuh #corpusis more freq: liäđđuh
    liäđđuđ+V+Ind+Prs+ConNeg: [liäđo, liäđu]
    liäđđuđ+V+Ind+Prt+Sg1: lieđđum
    liäđđuđ+V+Ind+Prt+Sg3: [liäđoi, liäđui]
    liäđđuđ+V+Ind+Prt+Pl3: lieđđuu

   Verb - šliäđđuđ: # from IM šli5äđđ 2SYLL_KUARRUD  Prs+Sg3 CSH Prs+Pl3 CSH Prt+Pl3 SG
    šliäđđuđ+V+Inf: šliäđđuđ
    šliäđđuđ+V+Ind+Prs+Sg1: šliäđum
    šliäđđuđ+V+Ind+Prs+Sg3: šliäđu
    šliäđđuđ+V+Ind+Prs+Du1: šliäđđoon
    šliäđđuđ+V+Ind+Prs+Pl3: šliäđuh
    šliäđđuđ+V+Ind+Prs+ConNeg: [šliäđo, šliäđu]
    šliäđđuđ+V+Ind+Prt+Sg1: šleeđđum              
    šliäđđuđ+V+Ind+Prt+Sg3: [šliäđoi, šliäđui]
    šliäđđuđ+V+Ind+Prt+Pl3: šleđđuu               

   Verb - njiäššuđ: # from IM nji5äšš 2SYLL_UD  Prs+Sg3 SG Prs+Pl3 SG Prt+Pl3 SG
    njiäššuđ+V+Inf: njiäššuđ
    njiäššuđ+V+Ind+Prs+Sg1: njiäšum
    njiäššuđ+V+Ind+Prs+Sg3: njiäššu
    njiäššuđ+V+Ind+Prs+Du1: njiäššoon
    njiäššuđ+V+Ind+Prs+Pl3: njiäššuh
    njiäššuđ+V+Ind+Prs+ConNeg: njiäšu
    njiäššuđ+V+Ind+Prt+Sg1: nješšum
    njiäššuđ+V+Ind+Prt+Sg3: njiäšui
    njiäššuđ+V+Ind+Prt+Pl3: nješšuu

   Verb - njiäpcuđ: # from IM nji5äpc 2SYLL_UD  
    njiäpcuđ+V+Inf: njiäpcuđ
    njiäpcuđ+V+Ind+Prs+Sg1: njiäpcum
    njiäpcuđ+V+Ind+Prs+Sg3: njiäpcu
    njiäpcuđ+V+Ind+Prs+Du1: njiäpcoon
    njiäpcuđ+V+Ind+Prs+Pl3: njiäpcuh
    njiäpcuđ+V+Ind+Prs+ConNeg: njiäpcu
    njiäpcuđ+V+Ind+Prt+Sg1: njepcum
    njiäpcuđ+V+Ind+Prt+Sg3: njiäpcui
    njiäpcuđ+V+Ind+Prt+Pl3: njepcuu

   Verb - iädduđ: # from IM iädd 2SYLL_UD  Prs+Sg3 SG Prs+Pl3 SG Prt+Pl3 SG
    iädduđ+V+Inf: iädduđ
    iädduđ+V+Ind+Prs+Sg1: iädum
    iädduđ+V+Ind+Prs+Sg3: iäddu
    iädduđ+V+Ind+Prs+Du1: iäddoon
    iädduđ+V+Ind+Prs+Pl3: iädduh
    iädduđ+V+Ind+Prs+ConNeg: iädu
    iädduđ+V+Ind+Prt+Sg1: eddum
    iädduđ+V+Ind+Prt+Sg3: iädui
    iädduđ+V+Ind+Prt+Pl3: edduu

   Verb - riänduđ: # from IM riänd 2SYLL_UD  
    riänduđ+v1+V+Inf: riänduđ
    riänduđ+v1+V+Ind+Prs+Sg1: riändum
    riänduđ+v1+V+Ind+Prs+Sg3: riändu
    riänduđ+v1+V+Ind+Prs+Du1: riändoon
    riänduđ+v1+V+Ind+Prs+Pl3: riänduh
    riänduđ+v1+V+Ind+Prs+ConNeg: riändu
    riänduđ+v1+V+Ind+Prt+Sg1: rendum
    riänduđ+v1+V+Ind+Prt+Sg3: riändui
    riänduđ+v1+V+Ind+Prt+Pl3: renduu

   Verb - riänduđ: # from IM riänd 2SYLL_UD  
    riänduđ+v2+V+Inf: riänduđ
    riänduđ+v2+V+Ind+Prs+Sg1: riändum
    riänduđ+v2+V+Ind+Prs+Sg3: riändu
    riänduđ+v2+V+Ind+Prs+Du1: riändoon
    riänduđ+v2+V+Ind+Prs+Pl3: riänduh
    riänduđ+v2+V+Ind+Prs+ConNeg: riändu
    riänduđ+v2+V+Ind+Prt+Sg1: riendum
    riänduđ+v2+V+Ind+Prt+Sg3: riändui
    riänduđ+v2+V+Ind+Prt+Pl3: rienduu

   Verb - ciägguđ: # from IM ciägg 2SYLL_UD  Prs+Sg3 SG Prs+Pl3 SG Prt+Pl3 SG
    ciägguđ+V+Inf: ciägguđ
    ciägguđ+V+Ind+Prs+Sg1: ciägum
    ciägguđ+V+Ind+Prs+Sg3: ciäggu
    ciägguđ+V+Ind+Prs+Du1: ciäggoon
    ciägguđ+V+Ind+Prs+Pl3: ciägguh
    ciägguđ+V+Ind+Prs+ConNeg: ciägu
    ciägguđ+V+Ind+Prt+Sg1: ceggum
    ciägguđ+V+Ind+Prt+Sg3: ciägui
    ciägguđ+V+Ind+Prt+Pl3: cegguu

   Verb - riägguđ: # from IM riägg 2SYLL_UD  Prs+Sg3 SG Prs+Pl3 SG Prt+Pl3 SG
    riägguđ+V+Inf: riägguđ
    riägguđ+V+Ind+Prs+Sg1: riägum
    riägguđ+V+Ind+Prs+Sg3: riäggu
    riägguđ+V+Ind+Prs+Du1: riäggoon
    riägguđ+V+Ind+Prs+Pl3: riägguh
    riägguđ+V+Ind+Prs+ConNeg: riägu
    riägguđ+V+Ind+Prt+Sg1: reggum
    riägguđ+V+Ind+Prt+Sg3: riägui
    riägguđ+V+Ind+Prt+Pl3: regguu

   Verb - špiäiguđ: # from IM špiäi4g 2SYLL_UD  
    špiäiguđ+V+Inf: špiäiguđ
    špiäiguđ+V+Ind+Prs+Sg1: špiäigum
    špiäiguđ+V+Ind+Prs+Sg3: špiäigu
    špiäiguđ+V+Ind+Prs+Du1: špiäigoon
    špiäiguđ+V+Ind+Prs+Pl3: špiäiguh
    špiäiguđ+V+Ind+Prs+ConNeg: špiäigu
    špiäiguđ+V+Ind+Prt+Sg1: špeigum
    špiäiguđ+V+Ind+Prt+Sg3: špiäigui
    špiäiguđ+V+Ind+Prt+Pl3: špeiguu

   Verb - niälguđ: # from IM niälg 2SYLL_UD  
    niälguđ+V+Inf: niälguđ
    niälguđ+V+Ind+Prs+Sg1: niälgum
    niälguđ+V+Ind+Prs+Sg3: niälgu
    niälguđ+V+Ind+Prs+Du1: niälgoon
    niälguđ+V+Ind+Prs+Pl3: niälguh
    niälguđ+V+Ind+Prs+ConNeg: niälgu
    niälguđ+V+Ind+Prt+Sg1: nelgum
    niälguđ+V+Ind+Prt+Sg3: niälgui
    niälguđ+V+Ind+Prt+Pl3: nelguu

   Verb - stiärguđ: # from IM stiärg 2SYLL_UD  
    stiärguđ+V+Inf: stiärguđ
    stiärguđ+V+Ind+Prs+Sg1: stiärgum
    stiärguđ+V+Ind+Prs+Sg3: stiärgu
    stiärguđ+V+Ind+Prs+Du1: stiärgoon
    stiärguđ+V+Ind+Prs+Pl3: stiärguh
    stiärguđ+V+Ind+Prs+ConNeg: stiärgu
    stiärguđ+V+Ind+Prt+Sg1: stergum
    stiärguđ+V+Ind+Prt+Sg3: stiärgui
    stiärguđ+V+Ind+Prt+Pl3: sterguu

   Verb - čiärguđ: # from IM čiärg 2SYLL_UD  
    čiärguđ+V+Inf: čiärguđ
    čiärguđ+V+Ind+Prs+Sg1: čiärgum
    čiärguđ+V+Ind+Prs+Sg3: čiärgu
    čiärguđ+V+Ind+Prs+Du1: čiärgoon
    čiärguđ+V+Ind+Prs+Pl3: čiärguh
    čiärguđ+V+Ind+Prs+ConNeg: čiärgu
    čiärguđ+V+Ind+Prt+Sg1: čergum
    čiärguđ+V+Ind+Prt+Sg3: čiärgui
    čiärguđ+V+Ind+Prt+Pl3: čerguu

   Verb - hiäŋguđ: # from IM hiäŋg 2SYLL_UD  
    hiäŋguđ+V+Inf: hiäŋguđ
    hiäŋguđ+V+Ind+Prs+Sg1: hiäŋgum
    hiäŋguđ+V+Ind+Prs+Sg3: hiäŋgu
    hiäŋguđ+V+Ind+Prs+Du1: hiäŋgoon
    hiäŋguđ+V+Ind+Prs+Pl3: hiäŋguh
    hiäŋguđ+V+Ind+Prs+ConNeg: hiäŋgu
    hiäŋguđ+V+Ind+Prt+Sg1: heŋgum
    hiäŋguđ+V+Ind+Prt+Sg3: hiäŋgui
    hiäŋguđ+V+Ind+Prt+Pl3: heŋguu

   Verb - kiävhuđ: # from IM ki5ävh 2SYLL_UD  
    kiävhuđ+V+Inf: kiävhuđ
    kiävhuđ+V+Ind+Prs+Sg1: kiävhum
    kiävhuđ+V+Ind+Prs+Sg3: kiävhu
    kiävhuđ+V+Ind+Prs+Du1: kiävhoon
    kiävhuđ+V+Ind+Prs+Pl3: kiävhuh
    kiävhuđ+V+Ind+Prs+ConNeg: [kiävhu, kiävho]
    kiävhuđ+V+Ind+Prt+Sg1: kievhum
    kiävhuđ+V+Ind+Prt+Sg3: [kiävhui, kiävhoi]
    kiävhuđ+V+Ind+Prt+Pl3: kievhuu

   Verb - siähuđ: # from IM siäh%^RC 2SYLL_UD  Prs+Sg3 SG Prs+Pl3 SG Prt+Pl3 SG CLEN
    siähuđ+V+Inf: siähuđ
    siähuđ+V+Ind+Prs+Sg1: siävum
    siähuđ+V+Ind+Prs+Sg3: siähu
    siähuđ+V+Ind+Prs+Du1: siähhoon
    siähuđ+V+Ind+Prs+Pl3: siähuh
    siähuđ+V+Ind+Prs+ConNeg: siävu
    siähuđ+V+Ind+Prt+Sg1: siehum
    siähuđ+V+Ind+Prt+Sg3: siävui
    siähuđ+V+Ind+Prt+Pl3: siehhuu

   Verb - riännjuđ: # from IM riännj 2SYLL_UD Prs+Sg3 SG Prs+Pl3 SG Prt+Pl3 SG
    riännjuđ+V+Inf: riännjuđ
    riännjuđ+V+Ind+Prs+Sg1: riänjum
    riännjuđ+V+Ind+Prs+Sg3: riänju
    riännjuđ+V+Ind+Prs+Du1: riännjoon
    riännjuđ+V+Ind+Prs+Pl3: riänjuh
    riännjuđ+V+Ind+Prs+ConNeg: [riänju, riänjo]
    riännjuđ+V+Ind+Prt+Sg1: riennjum
    riännjuđ+V+Ind+Prt+Sg3: [riänjui, riänjoi]
    riännjuđ+V+Ind+Prt+Pl3: riennjuu

   Verb - fiärkkuđ: # from IM fi5ärkk4 2SYLL_UD Prs+Sg3 SG Prs+Pl3 SG Prt+Pl3 SG
    fiärkkuđ+V+Inf: fiärkkuđ
    fiärkkuđ+V+Ind+Prs+Sg1: fiärhum
    fiärkkuđ+V+Ind+Prs+Sg3: fiärkku
    fiärkkuđ+V+Ind+Prs+Du1: fiärkkoon
    fiärkkuđ+V+Ind+Prs+Pl3: fiärkkuh
    fiärkkuđ+V+Ind+Prs+ConNeg: fiärhu
    fiärkkuđ+V+Ind+Prt+Sg1: fierkkum
    fiärkkuđ+V+Ind+Prt+Sg3: fiärhui
    fiärkkuđ+V+Ind+Prt+Pl3: fierkkuu

   Verb - miärkkuđ: # from IM miärkk4 2SYLL_UD Prs+Sg3 SG Prs+Pl3 SG Prt+Pl3 SG
    miärkkuđ+V+Inf: miärkkuđ
    miärkkuđ+V+Ind+Prs+Sg1: miärhum
    miärkkuđ+V+Ind+Prs+Sg3: miärkku
    miärkkuđ+V+Ind+Prs+Du1: miärkkoon
    miärkkuđ+V+Ind+Prs+Pl3: miärkkuh
    miärkkuđ+V+Ind+Prs+ConNeg: miärhu
    miärkkuđ+V+Ind+Prt+Sg1: merkkum
    miärkkuđ+V+Ind+Prt+Sg3: miärhui
    miärkkuđ+V+Ind+Prt+Pl3: merkkuu

   Verb - kuolgâmiärkkuđ: # from IM miärkk4 2SYLL_UD Prs+Sg3 SG Prs+Pl3 SG Prt+Pl3 SG
    kuolgâmiärkkuđ+V+Inf: kuolgâmiärkkuđ
    kuolgâmiärkkuđ+V+Ind+Prs+Sg1: kuolgâmiärhum
    kuolgâmiärkkuđ+V+Ind+Prs+Sg3: kuolgâmiärkku
    kuolgâmiärkkuđ+V+Ind+Prs+Du1: kuolgâmiärkkoon
    kuolgâmiärkkuđ+V+Ind+Prs+Pl3: kuolgâmiärkkuh
    kuolgâmiärkkuđ+V+Ind+Prs+ConNeg: kuolgâmiärhu
    kuolgâmiärkkuđ+V+Ind+Prt+Sg1: kuolgâmerkkum
    kuolgâmiärkkuđ+V+Ind+Prt+Sg3: kuolgâmiärhui
    kuolgâmiärkkuđ+V+Ind+Prt+Pl3: kuolgâmerkkuu

   Verb - tiälluđ: # from IM ti5äll 2SYLL_UD Prs+Sg3 SG Prs+Pl3 SG Prt+Pl3 SG
    tiälluđ+V+Inf: tiälluđ
    tiälluđ+V+Ind+Prs+Sg1: tiälum
    tiälluđ+V+Ind+Prs+Sg3: tiällu
    tiälluđ+V+Ind+Prs+Du1: tiälloon
    tiälluđ+V+Ind+Prs+Pl3: tiälluh
    tiälluđ+V+Ind+Prs+ConNeg: tiälu
    tiälluđ+V+Ind+Prt+Sg1: tellum
    tiälluđ+V+Ind+Prt+Sg3: tiälui
    tiälluđ+V+Ind+Prt+Pl3: telluu

   Verb - viälluđ: # from IM viäll 2SYLL_KUARRUD Prs+Sg3 CSH Prs+Pl3 CSH Prt+Pl3 SG 
    viälluđ+V+Inf: viälluđ
    viälluđ+V+Ind+Prs+Sg1: viälum
    viälluđ+V+Ind+Prs+Sg3: viälu
    viälluđ+V+Ind+Prs+Du1: viälloon
    viälluđ+V+Ind+Prs+Pl3: viäluh
    viälluđ+V+Ind+Prs+ConNeg: [viälo, viälu]
    viälluđ+V+Ind+Prt+Sg1: veellum                           
    viälluđ+V+Ind+Prt+Sg3: [viäloi, viälui]
    viälluđ+V+Ind+Prt+Pl3: velluu

   Verb - šliämmuđ: # from IM šli5ämm 2SYLL_KUARRUD Prs+Sg3 CSH Prs+Pl3 CSH Prt+Pl3 SG
    šliämmuđ+V+Inf: šliämmuđ
    šliämmuđ+V+Ind+Prs+Sg1: šliämum
    šliämmuđ+V+Ind+Prs+Sg3: šliämu
    šliämmuđ+V+Ind+Prs+Du1: šliämmoon
    šliämmuđ+V+Ind+Prs+Pl3: šliämuh
    šliämmuđ+V+Ind+Prs+ConNeg: [šliämo, šliämu]
    šliämmuđ+V+Ind+Prt+Sg1: šliemmum
    šliämmuđ+V+Ind+Prt+Sg3: [šliämoi, šliämui]
    šliämmuđ+V+Ind+Prt+Pl3: šliemmuu

   Verb - miäsmuđ: # from IM miäsm 2SYLL_UD 
    miäsmuđ+V+Inf: miäsmuđ
    miäsmuđ+V+Ind+Prs+Sg1: miäsmum
    miäsmuđ+V+Ind+Prs+Sg3: miäsmu
    miäsmuđ+V+Ind+Prs+Du1: miäsmoon
    miäsmuđ+V+Ind+Prs+Pl3: miäsmuh
    miäsmuđ+V+Ind+Prs+ConNeg: miäsmu
    miäsmuđ+V+Ind+Prt+Sg1: mesmum
    miäsmuđ+V+Ind+Prt+Sg3: miäsmui
    miäsmuđ+V+Ind+Prt+Pl3: mesmuu

   Verb - šliäđmuđ: # from IM šliäđm 2SYLL_UD 
    šliäđmuđ+V+Inf: šliäđmuđ
    šliäđmuđ+V+Ind+Prs+Sg1: šliäđmum
    šliäđmuđ+V+Ind+Prs+Sg3: šliäđmu
    šliäđmuđ+V+Ind+Prs+Du1: šliäđmoon
    šliäđmuđ+V+Ind+Prs+Pl3: šliäđmuh
    šliäđmuđ+V+Ind+Prs+ConNeg: šliäđmu
    šliäđmuđ+V+Ind+Prt+Sg1: šleđmum
    šliäđmuđ+V+Ind+Prt+Sg3: šliäđmui
    šliäđmuđ+V+Ind+Prt+Pl3: šleđmuu

   Verb - kiäppuđ: # from IM kiäpp 2SYLL_UD Prs+Sg3 SG Prs+Pl3 SG Prt+Pl3 SG
    kiäppuđ+V+Inf: kiäppuđ
    kiäppuđ+V+Ind+Prs+Sg1: kiäpum
    kiäppuđ+V+Ind+Prs+Sg3: kiäppu
    kiäppuđ+V+Ind+Prs+Du1: kiäppoon
    kiäppuđ+V+Ind+Prs+Pl3: kiäppuh
    kiäppuđ+V+Ind+Prs+ConNeg: kiäpu
    kiäppuđ+V+Ind+Prt+Sg1: keppum
    kiäppuđ+V+Ind+Prt+Sg3: kiäpui
    kiäppuđ+V+Ind+Prt+Pl3: keppuu

   Verb - tiäppuđ: # from IM tiäpp 2SYLL_UD Prs+Sg3 SG Prs+Pl3 SG Prt+Pl3 SG
    tiäppuđ+V+Inf: tiäppuđ
    tiäppuđ+V+Ind+Prs+Sg1: tiäpum
    tiäppuđ+V+Ind+Prs+Sg3: tiäppu
    tiäppuđ+V+Ind+Prs+Du1: tiäppoon
    tiäppuđ+V+Ind+Prs+Pl3: tiäppuh
    tiäppuđ+V+Ind+Prs+ConNeg: tiäpu
    tiäppuđ+V+Ind+Prt+Sg1: teppum
    tiäppuđ+V+Ind+Prt+Sg3: tiäpui
    tiäppuđ+V+Ind+Prt+Pl3: teppuu

   Verb - čiäppuđ: # from IM čiäpp 2SYLL_UD Prs+Sg3 SG Prs+Pl3 SG Prt+Pl3 SG
    čiäppuđ+V+Inf: čiäppuđ
    čiäppuđ+V+Ind+Prs+Sg1: čiäpum
    čiäppuđ+V+Ind+Prs+Sg3: čiäppu
    čiäppuđ+V+Ind+Prs+Du1: čiäppoon
    čiäppuđ+V+Ind+Prs+Pl3: čiäppuh
    čiäppuđ+V+Ind+Prs+ConNeg: čiäpu
    čiäppuđ+V+Ind+Prt+Sg1: čeppum
    čiäppuđ+V+Ind+Prt+Sg3: čiäpui
    čiäppuđ+V+Ind+Prt+Pl3: čeppuu

   Verb - hiärruđ: # from IM hi5ärr 2SYLL_UD Prs+Sg3 SG Prs+Pl3 SG Prt+Pl3 SG lex hi5ärr
    hiärruđ+V+Inf: hiärruđ
    hiärruđ+V+Ind+Prs+Sg1: hiärum
    hiärruđ+V+Ind+Prs+Sg3: hiärru
    hiärruđ+V+Ind+Prs+Du1: hiärroon
    hiärruđ+V+Ind+Prs+Pl3: hiärruh
    hiärruđ+V+Ind+Prs+ConNeg: hiäru
    hiärruđ+V+Ind+Prt+Sg1: hierrum             # hierrum ?
    hiärruđ+V+Ind+Prt+Sg3: hiärui
    hiärruđ+V+Ind+Prt+Pl3: hierruu

   Verb - skiärruđ: # from IM ski5ärr 2SYLL_UD Prs+Sg3 SG Prs+Pl3 SG Prt+Pl3 SG
    skiärruđ+V+Inf: skiärruđ
    skiärruđ+V+Ind+Prs+Sg1: skiärum
    skiärruđ+V+Ind+Prs+Sg3: skiärru
    skiärruđ+V+Ind+Prs+Du1: skiärroon
    skiärruđ+V+Ind+Prs+Pl3: skiärruh
    skiärruđ+V+Ind+Prs+ConNeg: skiäru
    skiärruđ+V+Ind+Prt+Sg1: skierrum
    skiärruđ+V+Ind+Prt+Sg3: skiärui
    skiärruđ+V+Ind+Prt+Pl3: skierruu

   Verb - smiärruđ: # from IM smiärr 2SYLL_KUARRUD Prs+Sg3 CSH Prs+Pl3 CSH Prt+Pl3 SG
    smiärruđ+V+Inf: smiärruđ
    smiärruđ+V+Ind+Prs+Sg1: smiärum
    smiärruđ+V+Ind+Prs+Sg3: smiäru
    smiärruđ+V+Ind+Prs+Du1: smiärroon
    smiärruđ+V+Ind+Prs+Pl3: smiäruh
    smiärruđ+V+Ind+Prs+ConNeg: [smiäro, smiäru]
    smiärruđ+V+Ind+Prt+Sg1: smierrum
    smiärruđ+V+Ind+Prt+Sg3: [smiäroi, smiärui]
    smiärruđ+V+Ind+Prt+Pl3: smierruu

   Verb - viäksuđ: # from IM vi5äk4s 2SYLL_UD Prs+Sg3 SG Prs+Pl3 SG Prt+Pl3 SG 
    viäksuđ+V+Inf: viäksuđ
    viäksuđ+V+Ind+Prs+Sg1: viävsum
    viäksuđ+V+Ind+Prs+Sg3: viäksu
    viäksuđ+V+Ind+Prs+Du1: viäksoon
    viäksuđ+V+Ind+Prs+Pl3: viäksuh
    viäksuđ+V+Ind+Prs+ConNeg: viävsu
    viäksuđ+V+Ind+Prt+Sg1: vieksum
    viäksuđ+V+Ind+Prt+Sg3: viävsui
    viäksuđ+V+Ind+Prt+Pl3: vieksuu

   Verb - hiälssuđ: # from IM hiälss 2SYLL_UD Prs+Sg3 SG Prs+Pl3 SG Prt+Pl3 SG 
    hiälssuđ+V+Inf: hiälssuđ
    hiälssuđ+V+Ind+Prs+Sg1: hiälsum
    hiälssuđ+V+Ind+Prs+Sg3: hiälssu
    hiälssuđ+V+Ind+Prs+Du1: hiälssoon
    hiälssuđ+V+Ind+Prs+Pl3: hiälssuh
    hiälssuđ+V+Ind+Prs+ConNeg: hiälsu
    hiälssuđ+V+Ind+Prt+Sg1: helssum
    hiälssuđ+V+Ind+Prt+Sg3: hiälsui
    hiälssuđ+V+Ind+Prt+Pl3: helssuu

   Verb - snuálttuđ: # from IM siäiv 2SYLL_UD 
    siäivuđ+V+Inf: siäivuđ
    siäivuđ+V+Ind+Prs+Sg1: siäivum
    siäivuđ+V+Ind+Prs+Sg3: siäivu
    siäivuđ+V+Ind+Prs+Du1: siäivoon
    siäivuđ+V+Ind+Prs+Pl3: siäivuh
    siäivuđ+V+Ind+Prs+ConNeg: siäivu
    siäivuđ+V+Ind+Prt+Sg1: seivum
    siäivuđ+V+Ind+Prt+Sg3: siäivui
    siäivuđ+V+Ind+Prt+Pl3: seivuu

   Verb - ciävvuđ: # from IM ciävv 2SYLL_UD 
    ciävvuđ+V+Inf: ciävvuđ
    ciävvuđ+V+Ind+Prs+Sg1: ciävum
    ciävvuđ+V+Ind+Prs+Sg3: ciävu
    ciävvuđ+V+Ind+Prs+Du1: ciävvoon
    ciävvuđ+V+Ind+Prs+Pl3: ciävuh
    ciävvuđ+V+Ind+Prs+ConNeg: [ciävu, ciävo]
    ciävvuđ+V+Ind+Prt+Sg1: ceevvum
    ciävvuđ+V+Ind+Prt+Sg3: [ciävui, ciävoi]
    ciävvuđ+V+Ind+Prt+Pl3: cevvuu

   Verb - kiävvuđ: # from IM kiävv 2SYLL_UD Prs+Sg3 SG Prs+Pl3 SG Prt+Pl3 SG 
    kiävvuđ+V+Inf: kiävvuđ
    kiävvuđ+V+Ind+Prs+Sg1: kiävum
    kiävvuđ+V+Ind+Prs+Sg3: kiävu
    kiävvuđ+V+Ind+Prs+Du1: kiävvoon
    kiävvuđ+V+Ind+Prs+Pl3: kiävuh
    kiävvuđ+V+Ind+Prs+ConNeg: [kiävu, kiävo]
    kiävvuđ+V+Ind+Prt+Sg1: keevvum
    kiävvuđ+V+Ind+Prt+Sg3: [kiävui, kiävoi]
    kiävvuđ+V+Ind+Prt+Pl3: kevvuu

   Verb - liävvuđ: # from IM liävv 2SYLL_UD Prs+Sg3 SG Prs+Pl3 SG Prt+Pl3 SG 
    liävvuđ+V+Inf: liävvuđ
    liävvuđ+V+Ind+Prs+Sg1: liävum
    liävvuđ+V+Ind+Prs+Sg3: liävu
    liävvuđ+V+Ind+Prs+Du1: liävvoon
    liävvuđ+V+Ind+Prs+Pl3: liävuh
    liävvuđ+V+Ind+Prs+ConNeg: [liävu, liävo]
    liävvuđ+V+Ind+Prt+Sg1: leevvum #OBS iä:ee
    liävvuđ+V+Ind+Prt+Sg3: [liävui, liävoi]
    liävvuđ+V+Ind+Prt+Pl3: levvuu

   Verb - niävvuđ: # from IM niävv 2SYLL_UD Prs+Sg3 SG Prs+Pl3 SG Prt+Pl3 SG 
    niävvuđ+V+Inf: niävvuđ
    niävvuđ+V+Ind+Prs+Sg1: niävum
    niävvuđ+V+Ind+Prs+Sg3: niävvu
    niävvuđ+V+Ind+Prs+Du1: niävvoon
    niävvuđ+V+Ind+Prs+Pl3: niävvuh
    niävvuđ+V+Ind+Prs+ConNeg: niävu
    niävvuđ+V+Ind+Prt+Sg1: nevvum
    niävvuđ+V+Ind+Prt+Sg3: niävui
    niävvuđ+V+Ind+Prt+Pl3: nevvuu

   Verb - siävvuđ: # from IM siävv 2SYLL_UD Prs+Sg3 SG Prs+Pl3 SG Prt+Pl3 SG 
    siävvuđ+V+Inf: siävvuđ
    siävvuđ+V+Ind+Prs+Sg1: siävum
    siävvuđ+V+Ind+Prs+Sg3: siävu
    siävvuđ+V+Ind+Prs+Du1: siävvoon
    siävvuđ+V+Ind+Prs+Pl3: siävuh
    siävvuđ+V+Ind+Prs+ConNeg: [siävu, siävo]
    siävvuđ+V+Ind+Prt+Sg1: seevvum #OBS iä:ee
    siävvuđ+V+Ind+Prt+Sg3: [siävui, siävoi]
    siävvuđ+V+Ind+Prt+Pl3: sevvuu

   Verb - čiävvuđ: # from IM čiävv 2SYLL_UD Prs+Sg3 SG Prs+Pl3 SG Prt+Pl3 SG 
    čiävvuđ+V+Inf: čiävvuđ
    čiävvuđ+V+Ind+Prs+Sg1: čiävum
    čiävvuđ+V+Ind+Prs+Sg3: čiävu
    čiävvuđ+V+Ind+Prs+Du1: čiävvoon
    čiävvuđ+V+Ind+Prs+Pl3: čiävuh
    čiävvuđ+V+Ind+Prs+ConNeg: [čiävu, čiävo]
    čiävvuđ+V+Ind+Prt+Sg1: čeevvum 
    čiävvuđ+V+Ind+Prt+Sg3: [čiävui, čiävoi]
    čiävvuđ+V+Ind+Prt+Pl3: čevvuu

   Verb - niävzuđ: # from IM niävz 2SYLL_UD 
    niävzuđ+V+Inf: niävzuđ
    niävzuđ+V+Ind+Prs+Sg1: niävzum
    niävzuđ+V+Ind+Prs+Sg3: niävzu
    niävzuđ+V+Ind+Prs+Du1: niävzoon
    niävzuđ+V+Ind+Prs+Pl3: niävzuh
    niävzuđ+V+Ind+Prs+ConNeg: niävzu
    niävzuđ+V+Ind+Prt+Sg1: nevzum
    niävzuđ+V+Ind+Prt+Sg3: niävzui
    niävzuđ+V+Ind+Prt+Pl3: nevzuu

   Verb - kiäzzuđ: # from IM kiäzz 2SYLL_UD Prs+Sg3 SG Prs+Pl3 SG Prt+Pl3 SG 
    kiäzzuđ+V+Inf: kiäzzuđ
    kiäzzuđ+V+Ind+Prs+Sg1: kiäzum
    kiäzzuđ+V+Ind+Prs+Sg3: kiäzzu
    kiäzzuđ+V+Ind+Prs+Du1: kiäzzoon
    kiäzzuđ+V+Ind+Prs+Pl3: kiäzzuh
    kiäzzuđ+V+Ind+Prs+ConNeg: kiäzu
    kiäzzuđ+V+Ind+Prt+Sg1: kezzum
    kiäzzuđ+V+Ind+Prt+Sg3: kiäzui
    kiäzzuđ+V+Ind+Prt+Pl3: kezzuu

   Verb - tiäbđuđ: # from IM tiäbđ 2SYLL_UD 
    tiäbđuđ+V+Inf: tiäbđuđ
    tiäbđuđ+V+Ind+Prs+Sg1: tiäbđum
    tiäbđuđ+V+Ind+Prs+Sg3: tiäbđu
    tiäbđuđ+V+Ind+Prs+Du1: tiäbđoon
    tiäbđuđ+V+Ind+Prs+Pl3: tiäbđuh
    tiäbđuđ+V+Ind+Prs+ConNeg: tiäbđu
    tiäbđuđ+V+Ind+Prt+Sg1: tebđum
    tiäbđuđ+V+Ind+Prt+Sg3: tiäbđui
    tiäbđuđ+V+Ind+Prt+Pl3: tebđuu

   Verb - tiäbžuđ: # from IM tiäbž 2SYLL_KUARRUD  
    tiäbžuđ+V+Inf: tiäbžuđ
    tiäbžuđ+V+Ind+Prs+Sg1: tiäbžum
    tiäbžuđ+V+Ind+Prs+Sg3: tiäbžu
    tiäbžuđ+V+Ind+Prs+Du1: tiäbžoon
    tiäbžuđ+V+Ind+Prs+Pl3: tiäbžuh
    tiäbžuđ+V+Ind+Prs+ConNeg: tiäbžu # IM also tiäbžo
    tiäbžuđ+V+Ind+Prt+Sg1: tebžum
    tiäbžuđ+V+Ind+Prt+Sg3: tiäbžui # IM also tiäbžoi
    tiäbžuđ+V+Ind+Prt+Pl3: tebžuu


   Verb - vuárnuđ: # from IM vuárn 2SYLL_UD  
    vuárnuđ+V+Inf: vuárnuđ
    vuárnuđ+V+Ind+Prs+Sg1: vuárnum
    vuárnuđ+V+Ind+Prs+Sg3: vuárnu
    vuárnuđ+V+Ind+Prs+Du1: vuárnoon
    vuárnuđ+V+Ind+Prs+Pl3: vuárnuh
    vuárnuđ+V+Ind+Prs+ConNeg: vuárnu
    vuárnuđ+V+Ind+Prt+Sg1: vuornum
    vuárnuđ+V+Ind+Prt+Sg3: vuárnui
    vuárnuđ+V+Ind+Prt+Pl3: vuornuu

   Verb - njuálččuđ: # from IM nju5álčč 2SYLL_UD  Prs+Sg3 SG Prs+Pl3 SG Prt+Pl3 SG 
    njuálččuđ+V+Inf: njuálččuđ
    njuálččuđ+V+Ind+Prs+Sg1: njuálčum
    njuálččuđ+V+Ind+Prs+Sg3: njuálčču
    njuálččuđ+V+Ind+Prs+Du1: njuálččoon
    njuálččuđ+V+Ind+Prs+Pl3: njuálččuh
    njuálččuđ+V+Ind+Prs+ConNeg: njuálču
    njuálččuđ+V+Ind+Prt+Sg1: njolččum
    njuálččuđ+V+Ind+Prt+Sg3: njuálčui
    njuálččuđ+V+Ind+Prt+Pl3: njolččuu

   Verb - skuárččuđ: # from IM sku5árčč 2SYLL_UD  Prs+Sg3 SG Prs+Pl3 SG Prt+Pl3 SG 
    skuárččuđ+V+Inf: skuárččuđ
    skuárččuđ+V+Ind+Prs+Sg1: skuárčum
    skuárččuđ+V+Ind+Prs+Sg3: skuárčču
    skuárččuđ+V+Ind+Prs+Du1: skuárččoon
    skuárččuđ+V+Ind+Prs+Pl3: skuárččuh
    skuárččuđ+V+Ind+Prs+ConNeg: skuárču
    skuárččuđ+V+Ind+Prt+Sg1: skorččum
    skuárččuđ+V+Ind+Prt+Sg3: skuárčui
    skuárččuđ+V+Ind+Prt+Pl3: skorččuu

   Verb - vuáččuđ: # from IM vu5áčč 2SYLL_UD  Prs+Sg3 SG Prs+Pl3 SG Prt+Pl3 SG 
    vuáččuđ+V+Inf: vuáččuđ
    vuáččuđ+V+Ind+Prs+Sg1: vuáčum
    vuáččuđ+V+Ind+Prs+Sg3: vuáčču
    vuáččuđ+V+Ind+Prs+Du1: vuáččoon
    vuáččuđ+V+Ind+Prs+Pl3: vuáččuh
    vuáččuđ+V+Ind+Prs+ConNeg: vuáču
    vuáččuđ+V+Ind+Prt+Sg1: vuoččum
    vuáččuđ+V+Ind+Prt+Sg3: vuáčui
    vuáččuđ+V+Ind+Prt+Pl3: vuoččuu

   Verb - kuárŋuđ: # from IM kuárŋ 2SYLL_UD  
    kuárŋuđ+V+Inf: kuárŋuđ
    kuárŋuđ+V+Ind+Prs+Sg1: kuárŋum
    kuárŋuđ+V+Ind+Prs+Sg3: kuárŋu
    kuárŋuđ+V+Ind+Prs+Du1: kuárŋoon
    kuárŋuđ+V+Ind+Prs+Pl3: kuárŋuh
    kuárŋuđ+V+Ind+Prs+ConNeg: kuárŋu
    kuárŋuđ+V+Ind+Prt+Sg1: korŋum #kuorŋum
    kuárŋuđ+V+Ind+Prt+Sg3: kuárŋui
    kuárŋuđ+V+Ind+Prt+Pl3: korŋuu

   Verb - tuálššuđ: # from IM tuálšš 2SYLL_UD  Prs+Sg3 SG Prs+Pl3 SG Prt+Pl3 SG 
    tuálššuđ+V+Inf: tuálššuđ
    tuálššuđ+V+Ind+Prs+Sg1: tuálšum
    tuálššuđ+V+Ind+Prs+Sg3: tuálššu
    tuálššuđ+V+Ind+Prs+Du1: tuálššoon
    tuálššuđ+V+Ind+Prs+Pl3: tuálššuh
    tuálššuđ+V+Ind+Prs+ConNeg: tuálšu
    tuálššuđ+V+Ind+Prt+Sg1: tolššum
    tuálššuđ+V+Ind+Prt+Sg3: tuálšui
    tuálššuđ+V+Ind+Prt+Pl3: tolššuu

   Verb - kuáššuđ: # from IM ku5ášš 2SYLL_UD  Prs+Sg3 SG Prs+Pl3 SG Prt+Pl3 SG 
    kuáššuđ+V+Inf: kuáššuđ
    kuáššuđ+V+Ind+Prs+Sg1: kuášum
    kuáššuđ+V+Ind+Prs+Sg3: kuáššu
    kuáššuđ+V+Ind+Prs+Du1: kuáššoon
    kuáššuđ+V+Ind+Prs+Pl3: kuáššuh
    kuáššuđ+V+Ind+Prs+ConNeg: kuášu
    kuáššuđ+V+Ind+Prt+Sg1: kuoššum
    kuáššuđ+V+Ind+Prt+Sg3: kuášui
    kuáššuđ+V+Ind+Prt+Pl3: kuoššuu

   Verb - luážžuđ: # from IM luážž 2SYLL_OAZZUD  Prs+Sg3 SG Prs+Pl3 SG Prt+Pl3 SG 
    luážžuđ+V+Inf: luážžuđ
    luážžuđ+V+Ind+Prs+Sg1: luážum
    luážžuđ+V+Ind+Prs+Sg3: luážžu
    luážžuđ+V+Ind+Prs+Du1: luážžoon
    luážžuđ+V+Ind+Prs+Pl3: luážžuh
    luážžuđ+V+Ind+Prs+ConNeg: luážu
    luážžuđ+V+Ind+Prt+Sg1: ložžum
    luážžuđ+V+Ind+Prt+Sg3: luážui
    luážžuđ+V+Ind+Prt+Pl3: ložžuu

   Verb - čuážžuđ: # from IM ču5ážž 2SYLL_OAZZUD  Prs+Sg3 SG Prs+Pl3 SG Prt+Pl3 SG 
    čuážžuđ+V+Inf: čuážžuđ
    čuážžuđ+V+Ind+Prs+Sg1: čuážum
    čuážžuđ+V+Ind+Prs+Sg3: čuážžu
    čuážžuđ+V+Ind+Prs+Du1: čuážžoon
    čuážžuđ+V+Ind+Prs+Pl3: čuážžuh
    čuážžuđ+V+Ind+Prs+ConNeg: čuážu
    čuážžuđ+V+Ind+Prt+Sg1: čuožžum
    čuážžuđ+V+Ind+Prt+Sg3: čuážui
    čuážžuđ+V+Ind+Prt+Pl3: čuožžuu

   Verb - muássuđ: # from IM mu5áss 2SYLL_UD  Prs+Sg3 SG Prs+Pl3 SG Prt+Pl3 SG 
    muássuđ+V+Inf: muássuđ
    muássuđ+V+Ind+Prs+Sg1: muásum
    muássuđ+V+Ind+Prs+Sg3: muásu
    muássuđ+V+Ind+Prs+Du1: muássoon
    muássuđ+V+Ind+Prs+Pl3: muásuh
    muássuđ+V+Ind+Prs+ConNeg: [muásu, muáso]
    muássuđ+V+Ind+Prt+Sg1: muossum
    muássuđ+V+Ind+Prt+Sg3: [muásui, muásoi]
    muássuđ+V+Ind+Prt+Pl3: muossuu

   Verb - vuárbuđ: # from IM vu5árb 2SYLL_UD  
    vuárbuđ+V+Inf: vuárbuđ
    vuárbuđ+V+Ind+Prs+Sg1: vuárbum
    vuárbuđ+V+Ind+Prs+Sg3: vuárbu
    vuárbuđ+V+Ind+Prs+Du1: vuárboon
    vuárbuđ+V+Ind+Prs+Pl3: vuárbuh
    vuárbuđ+V+Ind+Prs+ConNeg: vuárbu
    vuárbuđ+V+Ind+Prt+Sg1: vuorbum
    vuárbuđ+V+Ind+Prt+Sg3: vuárbui
    vuárbuđ+V+Ind+Prt+Pl3: vuorbuu

   Verb - čuárbuđ: # from IM ču5árb 2SYLL_UD  
    čuárbuđ+V+Inf: čuárbuđ
    čuárbuđ+V+Ind+Prs+Sg1: čuárbum
    čuárbuđ+V+Ind+Prs+Sg3: čuárbu
    čuárbuđ+V+Ind+Prs+Du1: čuárboon
    čuárbuđ+V+Ind+Prs+Pl3: čuárbuh
    čuárbuđ+V+Ind+Prs+ConNeg: čuárbu
    čuárbuđ+V+Ind+Prt+Sg1: čuorbum
    čuárbuđ+V+Ind+Prt+Sg3: čuárbui
    čuárbuđ+V+Ind+Prt+Pl3: čuorbuu

   Verb - njuálccuđ: # from IM nju5álcc 2SYLL_UD  Prs+Sg3 SG Prs+Pl3 SG Prt+Pl3 SG 
    njuálccuđ+V+Inf: njuálccuđ
    njuálccuđ+V+Ind+Prs+Sg1: njuálcum
    njuálccuđ+V+Ind+Prs+Sg3: njuálccu
    njuálccuđ+V+Ind+Prs+Du1: njuálccoon
    njuálccuđ+V+Ind+Prs+Pl3: njuálccuh
    njuálccuđ+V+Ind+Prs+ConNeg: njuálcu
    njuálccuđ+V+Ind+Prt+Sg1: njolccum
    njuálccuđ+V+Ind+Prt+Sg3: njuálcui
    njuálccuđ+V+Ind+Prt+Pl3: njolccuu

   Verb - muáccuđ: # from IM mu5ácc4 2SYLL_UD  Prs+Sg3 SG Prs+Pl3 SG Prt+Pl3 SG 
    muáccuđ+V+Inf: muáccuđ
    muáccuđ+V+Ind+Prs+Sg1: muásum
    muáccuđ+V+Ind+Prs+Sg3: muáccu
    muáccuđ+V+Ind+Prs+Du1: muáccoon
    muáccuđ+V+Ind+Prs+Pl3: muáccuh
    muáccuđ+V+Ind+Prs+ConNeg: muásu
    muáccuđ+V+Ind+Prt+Sg1: muoccum
    muáccuđ+V+Ind+Prt+Sg3: muásui
    muáccuđ+V+Ind+Prt+Pl3: muoccuu

   Verb - cuápcuđ: # from IM cu5ápc 2SYLL_UD  
    cuápcuđ+V+Inf: cuápcuđ
    cuápcuđ+V+Ind+Prs+Sg1: cuápcum
    cuápcuđ+V+Ind+Prs+Sg3: cuápcu
    cuápcuđ+V+Ind+Prs+Du1: cuápcoon
    cuápcuđ+V+Ind+Prs+Pl3: cuápcuh
    cuápcuđ+V+Ind+Prs+ConNeg: cuápcu
    cuápcuđ+V+Ind+Prt+Sg1: copcum
    cuápcuđ+V+Ind+Prt+Sg3: cuápcui
    cuápcuđ+V+Ind+Prt+Pl3: copcuu

   Verb - ruástuđ: # from IM ru5ást 2SYLL_UD  
    ruástuđ+V+Inf: ruástuđ
    ruástuđ+V+Ind+Prs+Sg1: ruástum
    ruástuđ+V+Ind+Prs+Sg3: ruástu
    ruástuđ+V+Ind+Prs+Du1: ruástoon
    ruástuđ+V+Ind+Prs+Pl3: ruástuh
    ruástuđ+V+Ind+Prs+ConNeg: ruástu
    ruástuđ+V+Ind+Prt+Sg1: ruostum
    ruástuđ+V+Ind+Prt+Sg3: ruástui
    ruástuđ+V+Ind+Prt+Pl3: ruostuu

   Verb - tuástuđ: # from IM tu5ást 2SYLL_UD  
    tuástuđ+V+Inf: tuástuđ
    tuástuđ+V+Ind+Prs+Sg1: tuástum
    tuástuđ+V+Ind+Prs+Sg3: tuástu
    tuástuđ+V+Ind+Prs+Du1: tuástoon
    tuástuđ+V+Ind+Prs+Pl3: tuástuh
    tuástuđ+V+Ind+Prs+ConNeg: tuástu
    tuástuđ+V+Ind+Prt+Sg1: tuostum
    tuástuđ+V+Ind+Prt+Sg3: tuástui
    tuástuđ+V+Ind+Prt+Pl3: tuostuu

   Verb - kuánttuđ: # from IM ku5ántt 2SYLL_UD  Prs+Sg3 SG Prs+Pl3 SG Prt+Pl3 SG 
    kuánttuđ+V+Inf: kuánttuđ
    kuánttuđ+V+Ind+Prs+Sg1: kuántum
    kuánttuđ+V+Ind+Prs+Sg3: kuánttu
    kuánttuđ+V+Ind+Prs+Du1: kuánttoon
    kuánttuđ+V+Ind+Prs+Pl3: kuánttuh
    kuánttuđ+V+Ind+Prs+ConNeg: kuántu
    kuánttuđ+V+Ind+Prt+Sg1: konttum
    kuánttuđ+V+Ind+Prt+Sg3: kuántui
    kuánttuđ+V+Ind+Prt+Pl3: konttuu

   Verb - kuáttuđ: # from IM ku5átt 2SYLL_UD  Prs+Sg3 CSH Prs+Pl3 SG Prt+Pl3 SG 
    kuáttuđ+V+Inf: kuáttuđ
    kuáttuđ+V+Ind+Prs+Sg1: kuáđum
    kuáttuđ+V+Ind+Prs+Sg3: kuátu  # Lene corrected, IM: kuátu
    kuáttuđ+V+Ind+Prs+Du1: kuáttoon
    kuáttuđ+V+Ind+Prs+Pl3: kuátuh
    kuáttuđ+V+Ind+Prs+ConNeg: [kuáđu, kuáđo]
    kuáttuđ+V+Ind+Prt+Sg1: kuottum
    kuáttuđ+V+Ind+Prt+Sg3: [kuáđui, kuáđoi]
    kuáttuđ+V+Ind+Prt+Pl3: kuottuu

   Verb - nuáttuđ: # from IM nu5átt 2SYLL_UD  Prs+Sg3 SG Prs+Pl3 SG Prt+Pl3 SG 
    nuáttuđ+V+Inf: nuáttuđ
    nuáttuđ+V+Ind+Prs+Sg1: nuátum
    nuáttuđ+V+Ind+Prs+Sg3: nuáttu
    nuáttuđ+V+Ind+Prs+Du1: nuáttoon
    nuáttuđ+V+Ind+Prs+Pl3: nuáttuh
    nuáttuđ+V+Ind+Prs+ConNeg: nuátu
    nuáttuđ+V+Ind+Prt+Sg1: nuottum
    nuáttuđ+V+Ind+Prt+Sg3: nuátui
    nuáttuđ+V+Ind+Prt+Pl3: nuottuu

   Verb - vuáttuđ: # from IM vu5átt 2SYLL_UD  Prs+Sg3 SG Prs+Pl3 SG Prt+Pl3 SG  u
    vuáttuđ+V+Inf: vuáttuđ
    vuáttuđ+V+Ind+Prs+Sg1: vuátum
    vuáttuđ+V+Ind+Prs+Sg3: vuáttu
    vuáttuđ+V+Ind+Prs+Du1: vuáttoon
    vuáttuđ+V+Ind+Prs+Pl3: vuáttuh
    vuáttuđ+V+Ind+Prs+ConNeg: vuátu
    vuáttuđ+V+Ind+Prt+Sg1: vuottum
    vuáttuđ+V+Ind+Prt+Sg3: vuátui
    vuáttuđ+V+Ind+Prt+Pl3: vuottuu

   Verb - kuáivuđ: # from IM kuái4v 2SYLL_UD  
    kuáivuđ+V+Inf: kuáivuđ
    kuáivuđ+V+Ind+Prs+Sg1: kuáivum
    kuáivuđ+V+Ind+Prs+Sg3: kuáivu
    kuáivuđ+V+Ind+Prs+Du1: kuáivoon
    kuáivuđ+V+Ind+Prs+Pl3: kuáivuh
    kuáivuđ+V+Ind+Prs+ConNeg: kuáivu
    kuáivuđ+V+Ind+Prt+Sg1: koivum
    kuáivuđ+V+Ind+Prt+Sg3: kuáivui
    kuáivuđ+V+Ind+Prt+Pl3: koivuu

   Verb - tuáivuđ: # from IM tuái4v 2SYLL_UD  
    tuáivuđ+V+Inf: tuáivuđ
    tuáivuđ+V+Ind+Prs+Sg1: tuáivum
    tuáivuđ+V+Ind+Prs+Sg3: tuáivu
    tuáivuđ+V+Ind+Prs+Du1: tuáivoon
    tuáivuđ+V+Ind+Prs+Pl3: tuáivuh
    tuáivuđ+V+Ind+Prs+ConNeg: tuáivu
    tuáivuđ+V+Ind+Prt+Sg1: tuoivum
    tuáivuđ+V+Ind+Prt+Sg3: tuáivui
    tuáivuđ+V+Ind+Prt+Pl3: tuoivuu

   Verb - tuálvuđ: # from IM tuálv 2SYLL_UD  
    tuálvuđ+V+Inf: tuálvuđ
    tuálvuđ+V+Ind+Prs+Sg1: tuálvum
    tuálvuđ+V+Ind+Prs+Sg3: tuálvu
    tuálvuđ+V+Ind+Prs+Du1: tuálvoon
    tuálvuđ+V+Ind+Prs+Pl3: tuálvuh
    tuálvuđ+V+Ind+Prs+ConNeg: tuálvu
    tuálvuđ+V+Ind+Prt+Sg1: tolvum
    tuálvuđ+V+Ind+Prt+Sg3: tuálvui
    tuálvuđ+V+Ind+Prt+Pl3: tolvuu

   Verb - suárvuđ: # from IM su5árv 2SYLL_UD  
    suárvuđ+V+Inf: suárvuđ
    suárvuđ+V+Ind+Prs+Sg1: suárvum
    suárvuđ+V+Ind+Prs+Sg3: suárvu
    suárvuđ+V+Ind+Prs+Du1: suárvoon
    suárvuđ+V+Ind+Prs+Pl3: suárvuh
    suárvuđ+V+Ind+Prs+ConNeg: suárvu
    suárvuđ+V+Ind+Prt+Sg1: sorvum
    suárvuđ+V+Ind+Prt+Sg3: suárvui
    suárvuđ+V+Ind+Prt+Pl3: sorvuu

   Verb - čuárvuđ: # from IM ču5árv 2SYLL_UD  
    čuárvuđ+V+Inf: čuárvuđ
    čuárvuđ+V+Ind+Prs+Sg1: čuárvum
    čuárvuđ+V+Ind+Prs+Sg3: čuárvu
    čuárvuđ+V+Ind+Prs+Du1: čuárvoon
    čuárvuđ+V+Ind+Prs+Pl3: čuárvuh
    čuárvuđ+V+Ind+Prs+ConNeg: čuárvu
    čuárvuđ+V+Ind+Prt+Sg1: čuorvum
    čuárvuđ+V+Ind+Prt+Sg3: čuárvui
    čuárvuđ+V+Ind+Prt+Pl3: čuorvuu

   Verb - šuávvuđ: # from IM šuávv 2SYLL_KUARRUD  Prs+Sg3 CSH Prs+Pl3 CSH Prt+Pl3 SG  u o
    šuávvuđ+V+Inf: šuávvuđ
    šuávvuđ+V+Ind+Prs+Sg1: šuávum
    šuávvuđ+V+Ind+Prs+Sg3: šuávu
    šuávvuđ+V+Ind+Prs+Du1: šuávvoon
    šuávvuđ+V+Ind+Prs+Pl3: šuávuh
    šuávvuđ+V+Ind+Prs+ConNeg: [šuávo, šuávu]
    šuávvuđ+V+Ind+Prt+Sg1: šuovvum
    šuávvuđ+V+Ind+Prt+Sg3: [šuávoi, šuávui]
    šuávvuđ+V+Ind+Prt+Pl3: šuovvuu

   Verb - vuávnuđ: # from IM vu5ávn 2SYLL_UD  
    vuávnuđ+V+Inf: vuávnuđ
    vuávnuđ+V+Ind+Prs+Sg1: vuávnum
    vuávnuđ+V+Ind+Prs+Sg3: vuávnu
    vuávnuđ+V+Ind+Prs+Du1: vuávnoon
    vuávnuđ+V+Ind+Prs+Pl3: vuávnuh
    vuávnuđ+V+Ind+Prs+ConNeg: vuávnu
    vuávnuđ+V+Ind+Prt+Sg1: vuovnum
    vuávnuđ+V+Ind+Prt+Sg3: vuávnui
    vuávnuđ+V+Ind+Prt+Pl3: vuovnuu

   Verb - kuáppuđ: # from IM ku5ápp 2SYLL_UD  Prs+Sg3 SG Prs+Pl3 SG Prt+Pl3 SG  u OBS
    kuáppuđ+V+Inf: kuáppuđ
    kuáppuđ+V+Ind+Prs+Sg1: kuápum
    kuáppuđ+V+Ind+Prs+Sg3: kuáppu
    kuáppuđ+V+Ind+Prs+Du1: kuáppoon
    kuáppuđ+V+Ind+Prs+Pl3: kuáppuh
    kuáppuđ+V+Ind+Prs+ConNeg: kuápu
    kuáppuđ+V+Ind+Prt+Sg1: kuoppum
    kuáppuđ+V+Ind+Prt+Sg3: kuápui
    kuáppuđ+V+Ind+Prt+Pl3: kuoppuu

   Verb - suáppuđ: # from IM su5ápp 2SYLL_UD  Prs+Sg3 SG Prs+Pl3 SG Prt+Pl3 SG  u 
    suáppuđ+V+Inf: suáppuđ
    suáppuđ+V+Ind+Prs+Sg1: suápum
    suáppuđ+V+Ind+Prs+Sg3: suáppu
    suáppuđ+V+Ind+Prs+Du1: suáppoon
    suáppuđ+V+Ind+Prs+Pl3: suáppuh
    suáppuđ+V+Ind+Prs+ConNeg: suápu
    suáppuđ+V+Ind+Prt+Sg1: suoppum
    suáppuđ+V+Ind+Prt+Sg3: suápui
    suáppuđ+V+Ind+Prt+Pl3: suoppuu

   Verb - tuáppuđ: # from IM tu5ápp4 2SYLL_UD Prs+Sg3 SG Prs+Pl3 SG Prt+Pl3 SG  u 
    tuáppuđ+V+Inf: tuáppuđ
    tuáppuđ+V+Ind+Prs+Sg1: tuávum
    tuáppuđ+V+Ind+Prs+Sg3: tuápu
    tuáppuđ+V+Ind+Prs+Du1: tuáppoon
    tuáppuđ+V+Ind+Prs+Pl3: tuápuh
    tuáppuđ+V+Ind+Prs+ConNeg: [tuávo, tuávu]
    tuáppuđ+V+Ind+Prt+Sg1: tooppum
    tuáppuđ+V+Ind+Prt+Sg3: [tuávui, tuávoi]
    tuáppuđ+V+Ind+Prt+Pl3: toppuu

   Verb - vuáppuđ: # from IM vu5ápp 2SYLL_UD  Prs+Sg3 SG Prs+Pl3 SG Prt+Pl3 SG  u
    vuáppuđ+V+Inf: vuáppuđ
    vuáppuđ+V+Ind+Prs+Sg1: vuápum
    vuáppuđ+V+Ind+Prs+Sg3: vuáppu
    vuáppuđ+V+Ind+Prs+Du1: vuáppoon
    vuáppuđ+V+Ind+Prs+Pl3: vuáppuh
    vuáppuđ+V+Ind+Prs+ConNeg: vuápu
    vuáppuđ+V+Ind+Prt+Sg1: vuoppum
    vuáppuđ+V+Ind+Prt+Sg3: vuápui
    vuáppuđ+V+Ind+Prt+Pl3: vuoppuu

   Verb - muávruđ: # from IM mu5ávr 2SYLL_UD  
    muávruđ+V+Inf: muávruđ
    muávruđ+V+Ind+Prs+Sg1: muávrum
    muávruđ+V+Ind+Prs+Sg3: muávru
    muávruđ+V+Ind+Prs+Du1: muávroon
    muávruđ+V+Ind+Prs+Pl3: muávruh
    muávruđ+V+Ind+Prs+ConNeg: muávru
    muávruđ+V+Ind+Prt+Sg1: muovrum
    muávruđ+V+Ind+Prt+Sg3: muávrui
    muávruđ+V+Ind+Prt+Pl3: muovruu

   Verb - čuávruđ: # from IM ču5ávr 2SYLL_UD  
    čuávruđ+V+Inf: čuávruđ
    čuávruđ+V+Ind+Prs+Sg1: čuávrum
    čuávruđ+V+Ind+Prs+Sg3: čuávru
    čuávruđ+V+Ind+Prs+Du1: čuávroon
    čuávruđ+V+Ind+Prs+Pl3: čuávruh
    čuávruđ+V+Ind+Prs+ConNeg: čuávru
    čuávruđ+V+Ind+Prt+Sg1: čuovrum
    čuávruđ+V+Ind+Prt+Sg3: čuávrui
    čuávruđ+V+Ind+Prt+Pl3: čuovruu

   Verb - puáimuđ: # from IM pu5áim 2SYLL_UD  
    puáimuđ+V+Inf: puáimuđ
    puáimuđ+V+Ind+Prs+Sg1: puáimum
    puáimuđ+V+Ind+Prs+Sg3: puáimu
    puáimuđ+V+Ind+Prs+Du1: puáimoon
    puáimuđ+V+Ind+Prs+Pl3: puáimuh
    puáimuđ+V+Ind+Prs+ConNeg: puáimu
    puáimuđ+V+Ind+Prt+Sg1: poimum
    puáimuđ+V+Ind+Prt+Sg3: puáimui
    puáimuđ+V+Ind+Prt+Pl3: poimuu

   Verb - čuáimuđ: # from IM ču5áim 2SYLL_UD   OBS
    čuáimuđ+V+Inf: čuáimuđ
    čuáimuđ+V+Ind+Prs+Sg1: čuáimum
    čuáimuđ+V+Ind+Prs+Sg3: čuáimu
    čuáimuđ+V+Ind+Prs+Du1: čuáimoon
    čuáimuđ+V+Ind+Prs+Pl3: čuáimuh
    čuáimuđ+V+Ind+Prs+ConNeg: čuáimu
    čuáimuđ+V+Ind+Prt+Sg1: čuoimum
    čuáimuđ+V+Ind+Prt+Sg3: čuáimui
    čuáimuđ+V+Ind+Prt+Pl3: čuoimuu

   Verb - šuáimuđ: # from IM šuáim 2SYLL_UD  
    šuáimuđ+V+Inf: šuáimuđ
    šuáimuđ+V+Ind+Prs+Sg1: šuáimum
    šuáimuđ+V+Ind+Prs+Sg3: šuáimu
    šuáimuđ+V+Ind+Prs+Du1: šuáimoon
    šuáimuđ+V+Ind+Prs+Pl3: šuáimuh
    šuáimuđ+V+Ind+Prs+ConNeg: šuáimu
    šuáimuđ+V+Ind+Prt+Sg1: šuoimum
    šuáimuđ+V+Ind+Prt+Sg3: šuáimui
    šuáimuđ+V+Ind+Prt+Pl3: šuoimuu

   Verb - suálmuđ: # from IM suálm 2SYLL_UD  
    suálmuđ+V+Inf: suálmuđ
    suálmuđ+V+Ind+Prs+Sg1: suálmum
    suálmuđ+V+Ind+Prs+Sg3: suálmu
    suálmuđ+V+Ind+Prs+Du1: suálmoon
    suálmuđ+V+Ind+Prs+Pl3: suálmuh
    suálmuđ+V+Ind+Prs+ConNeg: suálmu
    suálmuđ+V+Ind+Prt+Sg1: suolmum
    suálmuđ+V+Ind+Prt+Sg3: suálmui
    suálmuđ+V+Ind+Prt+Pl3: suolmuu

   Verb - šiälmuđ: # from IM kuásm 2SYLL_UD  
    kuásmuđ+V+Inf: kuásmuđ
    kuásmuđ+V+Ind+Prs+Sg1: kuásmum
    kuásmuđ+V+Ind+Prs+Sg3: kuásmu
    kuásmuđ+V+Ind+Prs+Du1: kuásmoon
    kuásmuđ+V+Ind+Prs+Pl3: kuásmuh
    kuásmuđ+V+Ind+Prs+ConNeg: kuásmu
    kuásmuđ+V+Ind+Prt+Sg1: kuosmum
    kuásmuđ+V+Ind+Prt+Sg3: kuásmui
    kuásmuđ+V+Ind+Prt+Pl3: kuosmuu

   Verb - ruáinuđ: # from IM ruái4n 2SYLL_UD  
    ruáinuđ+V+Inf: ruáinuđ
    ruáinuđ+V+Ind+Prs+Sg1: ruáinum
    ruáinuđ+V+Ind+Prs+Sg3: ruáinu
    ruáinuđ+V+Ind+Prs+Du1: ruáinoon
    ruáinuđ+V+Ind+Prs+Pl3: ruáinuh
    ruáinuđ+V+Ind+Prs+ConNeg: ruáinu
    ruáinuđ+V+Ind+Prt+Sg1: ruoinum
    ruáinuđ+V+Ind+Prt+Sg3: ruáinui 
    ruáinuđ+V+Ind+Prt+Pl3: ruoinuu

   Verb - luáŋkkuđ: # from IM luáŋkk 2SYLL_UD  
    luáŋkkuđ+V+Inf: luáŋkkuđ
    luáŋkkuđ+V+Ind+Prs+Sg1: luáŋkum
    luáŋkkuđ+V+Ind+Prs+Sg3: luáŋkku
    luáŋkkuđ+V+Ind+Prs+Du1: luáŋkkoon
    luáŋkkuđ+V+Ind+Prs+Pl3: luáŋkkuh
    luáŋkkuđ+V+Ind+Prs+ConNeg: luáŋku
    luáŋkkuđ+V+Ind+Prt+Sg1: loŋkkum
    luáŋkkuđ+V+Ind+Prt+Sg3: luáŋkui
    luáŋkkuđ+V+Ind+Prt+Pl3: loŋkkuu

   Verb - ruáiskuđ: # from IM ru5áisk 2SYLL_UD  
    ruáiskuđ+V+Inf: ruáiskuđ
    ruáiskuđ+V+Ind+Prs+Sg1: ruáiskum
    ruáiskuđ+V+Ind+Prs+Sg3: ruáisku
    ruáiskuđ+V+Ind+Prs+Du1: ruáiskoon
    ruáiskuđ+V+Ind+Prs+Pl3: ruáiskuh
    ruáiskuđ+V+Ind+Prs+ConNeg: ruáisku
    ruáiskuđ+V+Ind+Prt+Sg1: roiskum
    ruáiskuđ+V+Ind+Prt+Sg3: ruáiskui
    ruáiskuđ+V+Ind+Prt+Pl3: roiskuu

   Verb - puáskuđ: # from IM puásk 2SYLL_UD  
    puáskuđ+V+Inf: puáskuđ
    puáskuđ+V+Ind+Prs+Sg1: puáskum
    puáskuđ+V+Ind+Prs+Sg3: puásku
    puáskuđ+V+Ind+Prs+Du1: puáskoon
    puáskuđ+V+Ind+Prs+Pl3: puáskuh
    puáskuđ+V+Ind+Prs+ConNeg: puásku
    puáskuđ+V+Ind+Prt+Sg1: puoskum
    puáskuđ+V+Ind+Prt+Sg3: puáskui
    puáskuđ+V+Ind+Prt+Pl3: puoskuu

   Verb - čuáskuđ: # from IM čuásk 2SYLL_UD  
    čuáskuđ+V+Inf: čuáskuđ
    čuáskuđ+V+Ind+Prs+Sg1: [čuáskum] 
    čuáskuđ+V+Ind+Prs+Sg3: čuásku
    čuáskuđ+V+Ind+Prs+Du1: čuáskoon
    čuáskuđ+V+Ind+Prs+Pl3: čuáskuh
    čuáskuđ+V+Ind+Prs+ConNeg: čuásku
    čuáskuđ+V+Ind+Prt+Sg1: [čuoskum, čoskum]
    čuáskuđ+V+Ind+Prt+Sg3: čuáskui
    čuáskuđ+V+Ind+Prt+Pl3: [čuoskuu, čoskuu]

   Verb - muátkuđ: # from IM muátk4 2SYLL_UD  Prs+Sg3 SG Prs+Pl3 SG Prt+Pl3 SG  u
    muátkuđ+V+Inf: muátkuđ
    muátkuđ+V+Ind+Prs+Sg1: muáđhum
    muátkuđ+V+Ind+Prs+Sg3: muátku
    muátkuđ+V+Ind+Prs+Du1: muátkoon
    muátkuđ+V+Ind+Prs+Pl3: muátkuh
    muátkuđ+V+Ind+Prs+ConNeg: muáđhu
    muátkuđ+V+Ind+Prt+Sg1: muotkum
    muátkuđ+V+Ind+Prt+Sg3: muáđhui
    muátkuđ+V+Ind+Prt+Pl3: muotkuu

   Verb - puátkuđ: # from IM puátk 2SYLL_UD  Prs+Sg3 SG Prs+Pl3 SG Prt+Pl3 SG  u
    puátkuđ+V+Inf: puátkuđ
    puátkuđ+V+Ind+Prs+Sg1: puáđhum
    puátkuđ+V+Ind+Prs+Sg3: puátku
    puátkuđ+V+Ind+Prs+Du1: puátkoon
    puátkuđ+V+Ind+Prs+Pl3: puátkuh
    puátkuđ+V+Ind+Prs+ConNeg: puáđhu
    puátkuđ+V+Ind+Prt+Sg1: potkum
    puátkuđ+V+Ind+Prt+Sg3: puáđhui
    puátkuđ+V+Ind+Prt+Pl3: potkuu

   Verb - kuáškuđ: # from IM ku5ášk 2SYLL_UD  
    kuáškuđ+V+Inf: kuáškuđ
    kuáškuđ+V+Ind+Prs+Sg1: kuáškum
    kuáškuđ+V+Ind+Prs+Sg3: kuášku
    kuáškuđ+V+Ind+Prs+Du1: kuáškoon
    kuáškuđ+V+Ind+Prs+Pl3: kuáškuh
    kuáškuđ+V+Ind+Prs+ConNeg: kuášku
    kuáškuđ+V+Ind+Prt+Sg1: kuoškum
    kuáškuđ+V+Ind+Prt+Sg3: kuáškui
    kuáškuđ+V+Ind+Prt+Pl3: kuoškuu

   Verb - ruáškuđ: # from IM ru5ášk 2SYLL_UD  
    ruáškuđ+V+Inf: ruáškuđ
    ruáškuđ+V+Ind+Prs+Sg1: ruáškum
    ruáškuđ+V+Ind+Prs+Sg3: ruášku
    ruáškuđ+V+Ind+Prs+Du1: ruáškoon
    ruáškuđ+V+Ind+Prs+Pl3: ruáškuh
    ruáškuđ+V+Ind+Prs+ConNeg: ruášku
    ruáškuđ+V+Ind+Prt+Sg1: ruoškum
    ruáškuđ+V+Ind+Prt+Sg3: ruáškui
    ruáškuđ+V+Ind+Prt+Pl3: ruoškuu

   Verb - tuáškuđ: # from IM tuášk 2SYLL_UD  
    tuáškuđ+V+Inf: tuáškuđ
    tuáškuđ+V+Ind+Prs+Sg1: tuáškum
    tuáškuđ+V+Ind+Prs+Sg3: tuášku
    tuáškuđ+V+Ind+Prs+Du1: tuáškoon
    tuáškuđ+V+Ind+Prs+Pl3: tuáškuh
    tuáškuđ+V+Ind+Prs+ConNeg: tuášku
    tuáškuđ+V+Ind+Prt+Sg1: toškum
    tuáškuđ+V+Ind+Prt+Sg3: tuáškui
    tuáškuđ+V+Ind+Prt+Pl3: toškuu

   Verb - vuárkkuđ: # from IM vu5árkk4 2SYLL_UD  Prs+Sg3 SG Prs+Pl3 SG Prt+Pl3 SG  u
    vuárkkuđ+V+Inf: vuárkkuđ
    vuárkkuđ+V+Ind+Prs+Sg1: vuárhum
    vuárkkuđ+V+Ind+Prs+Sg3: vuárkku
    vuárkkuđ+V+Ind+Prs+Du1: vuárkkoon
    vuárkkuđ+V+Ind+Prs+Pl3: vuárkkuh
    vuárkkuđ+V+Ind+Prs+ConNeg: vuárhu
    vuárkkuđ+V+Ind+Prt+Sg1: vuorkkum
    vuárkkuđ+V+Ind+Prt+Sg3: vuárhui
    vuárkkuđ+V+Ind+Prt+Pl3: vuorkkuu

   Verb - šnuákkuđ: # from IM šnu5ákk 2SYLL_UD  Prs+Sg3 SG Prs+Pl3 SG Prt+Pl3 SG  u
    šnuákkuđ+V+Inf: šnuákkuđ
    šnuákkuđ+V+Ind+Prs+Sg1: šnuákum
    šnuákkuđ+V+Ind+Prs+Sg3: šnuákku
    šnuákkuđ+V+Ind+Prs+Du1: šnuákkoon
    šnuákkuđ+V+Ind+Prs+Pl3: šnuákkuh
    šnuákkuđ+V+Ind+Prs+ConNeg: šnuáku
    šnuákkuđ+V+Ind+Prt+Sg1: šnokkum
    šnuákkuđ+V+Ind+Prt+Sg3: šnuákui
    šnuákkuđ+V+Ind+Prt+Pl3: šnokkuu

   Verb - čuákkuđ: # from IM ču5ákk4 2SYLL_UD  Prs+Sg3 SG Prs+Pl3 SG Prt+Pl3 SG  u
    čuákkuđ+V+Inf: čuákkuđ
    čuákkuđ+V+Ind+Prs+Sg1: čuáhum
    čuákkuđ+V+Ind+Prs+Sg3: čuákku
    čuákkuđ+V+Ind+Prs+Du1: čuákkoon
    čuákkuđ+V+Ind+Prs+Pl3: čuákkuh
    čuákkuđ+V+Ind+Prs+ConNeg: čuáhu
    čuákkuđ+V+Ind+Prt+Sg1: čokkum
    čuákkuđ+V+Ind+Prt+Sg3: čuáhui
    čuákkuđ+V+Ind+Prt+Pl3: čokkuu

   Verb - tuáŋguđ: # from IM tu5áŋg 2SYLL_UD  
    tuáŋguđ+V+Inf: tuáŋguđ
    tuáŋguđ+V+Ind+Prs+Sg1: tuáŋgum
    tuáŋguđ+V+Ind+Prs+Sg3: tuáŋgu
    tuáŋguđ+V+Ind+Prs+Du1: tuáŋgoon
    tuáŋguđ+V+Ind+Prs+Pl3: tuáŋguh
    tuáŋguđ+V+Ind+Prs+ConNeg: tuáŋgu
    tuáŋguđ+V+Ind+Prt+Sg1: toŋgum
    tuáŋguđ+V+Ind+Prt+Sg3: tuáŋgui
    tuáŋguđ+V+Ind+Prt+Pl3: toŋguu
 
   Verb - uáhuđ: # from IM uáh%^RC 2SYLL_KUARRUD  Prs+Sg3 SG Prs+Pl3 SG Prt+Pl3 SG CLEN  u
    uáhuđ+V+Inf: uáhuđ
    uáhuđ+V+Ind+Prs+Sg1: uávum
    uáhuđ+V+Ind+Prs+Sg3: uáhu
    uáhuđ+V+Ind+Prs+Du1: uáhhoon
    uáhuđ+V+Ind+Prs+Pl3: uáhuh
    uáhuđ+V+Ind+Prs+ConNeg: [uávo, uávu]
    uáhuđ+V+Ind+Prt+Sg1: oohum  
    uáhuđ+V+Ind+Prt+Sg3: [uávui, uávoi]
    uáhuđ+V+Ind+Prt+Pl3: ohhuu

   Verb - cuáhuđ: # from IM cuáh^RC 2SYLL_KUARRUD  Prs+Sg3 SG Prs+Pl3 SG Prt+Pl3 SG CLEN  u
    cuáhuđ+V+Inf: cuáhuđ
    cuáhuđ+V+Ind+Prs+Sg1: cuávum
    cuáhuđ+V+Ind+Prs+Sg3: cuáhu
    cuáhuđ+V+Ind+Prs+Du1: cuáhhoon
    cuáhuđ+V+Ind+Prs+Pl3: cuáhuh
    cuáhuđ+V+Ind+Prs+ConNeg: [cuávo, cuávu]
    cuáhuđ+V+Ind+Prt+Sg1: coohum    
    cuáhuđ+V+Ind+Prt+Sg3: [cuávui, cuávoi]
    cuáhuđ+V+Ind+Prt+Pl3: cohhuu

   Verb - suáhuđ: # from IM su5áho^RC 2SYLL_KUARRUD  Prs+Sg3 SG Prs+Pl3 SG Prt+Pl3 SG CLEN  u
    suáhuđ+V+Inf: suáhuđ
    suáhuđ+V+Ind+Prs+Sg1: suávum
    suáhuđ+V+Ind+Prs+Sg3: suáhu
    suáhuđ+V+Ind+Prs+Du1: suáhhoon
    suáhuđ+V+Ind+Prs+Pl3: suáhuh
    suáhuđ+V+Ind+Prs+ConNeg: [suávu, suávo]
    suáhuđ+V+Ind+Prt+Sg1: suohum  # soohum is wrong
    suáhuđ+V+Ind+Prt+Sg3: [suávui, suávoi]
    suáhuđ+V+Ind+Prt+Pl3: suohhuu # sohhuu is wrong

   Verb - vuáijuđ: # from IM vu5ái4j 2SYLL_KUARRUD  Prs+Sg3 CSH Prs+Pl3 CSH Prt+Pl3 SG  u o
    vuáijuđ+V+Inf: vuáijuđ
    vuáijuđ+V+Ind+Prs+Sg1: vuájum
    vuáijuđ+V+Ind+Prs+Sg3: vuáju
    vuáijuđ+V+Ind+Prs+Du1: vuáijoon
    vuáijuđ+V+Ind+Prs+Pl3: vuájuh
    vuáijuđ+V+Ind+Prs+ConNeg: [vuájo, vuáju]
    vuáijuđ+V+Ind+Prt+Sg1: vuoijum
    vuáijuđ+V+Ind+Prt+Sg3: [vuájoi, vuájui]
    vuáijuđ+V+Ind+Prt+Pl3: vuoijuu

   Verb - čuávjuđ: # from IM ču5ávj 2SYLL_UD  
    čuávjuđ+V+Inf: čuávjuđ
    čuávjuđ+V+Ind+Prs+Sg1: čuávjum
    čuávjuđ+V+Ind+Prs+Sg3: čuávju
    čuávjuđ+V+Ind+Prs+Du1: čuávjoon
    čuávjuđ+V+Ind+Prs+Pl3: čuávjuh
    čuávjuđ+V+Ind+Prs+ConNeg: čuávju
    čuávjuđ+V+Ind+Prt+Sg1: čovjum
    čuávjuđ+V+Ind+Prt+Sg3: čuávjui
    čuávjuđ+V+Ind+Prt+Pl3: čovjuu

   Verb - nuáiduđ: # from IM nu5ái4d 2SYLL_UD; ML changed to 2SYLL_UAZZUD 
    nuáiduđ+V+Inf: nuáiduđ
    nuáiduđ+V+Ind+Prs+Sg1: nuáidum
    nuáiduđ+V+Ind+Prs+Sg3: nuáidu
    nuáiduđ+V+Ind+Prs+Du1: nuáidoon
    nuáiduđ+V+Ind+Prs+Pl3: nuáiduh
    nuáiduđ+V+Ind+Prs+ConNeg: nuáidu
    nuáiduđ+V+Ind+Prt+Sg1: noidum
    nuáiduđ+V+Ind+Prt+Sg3: nuáidui
    nuáiduđ+V+Ind+Prt+Pl3: noiduu

   Verb - uágguđ: # from IM uágg 2SYLL_OAZZUD  Prs+Sg3 SG Prs+Pl3 SG Prt+Pl3 SG  u
    uágguđ+V+Inf: uágguđ
    uágguđ+V+Ind+Prs+Sg1: uágum
    uágguđ+V+Ind+Prs+Sg3: uággu
    uágguđ+V+Ind+Prs+Du1: uággoon
    uágguđ+V+Ind+Prs+Pl3: uágguh
    uágguđ+V+Ind+Prs+ConNeg: uágu
    uágguđ+V+Ind+Prt+Sg1: oggum
    uágguđ+V+Ind+Prt+Sg3: uágui
    uágguđ+V+Ind+Prt+Pl3: ogguu

   Verb - luágguđ: # from IM lu5ágg 2SYLL_UD  Prs+Sg3 SG Prs+Pl3 SG Prt+Pl3 SG  u
    luágguđ+V+Inf: luágguđ
    luágguđ+V+Ind+Prs+Sg1: luágum
    luágguđ+V+Ind+Prs+Sg3: luággu
    luágguđ+V+Ind+Prs+Du1: luággoon
    luágguđ+V+Ind+Prs+Pl3: luágguh
    luágguđ+V+Ind+Prs+ConNeg: luágu
    luágguđ+V+Ind+Prt+Sg1: loggum
    luágguđ+V+Ind+Prt+Sg3: luágui
    luágguđ+V+Ind+Prt+Pl3: logguu

   Verb - tuágguđ: # from IM tu5ágg 2SYLL_UD  Prs+Sg3 SG Prs+Pl3 SG Prt+Pl3 SG  u
    tuágguđ+V+Inf: tuágguđ
    tuágguđ+V+Ind+Prs+Sg1: tuágum
    tuágguđ+V+Ind+Prs+Sg3: tuággu
    tuágguđ+V+Ind+Prs+Du1: tuággoon
    tuágguđ+V+Ind+Prs+Pl3: tuágguh
    tuágguđ+V+Ind+Prs+ConNeg: tuágu
    tuágguđ+V+Ind+Prt+Sg1: tuoggum
    tuágguđ+V+Ind+Prt+Sg3: tuágui
    tuágguđ+V+Ind+Prt+Pl3: tuogguu

   Verb - čuágguđ: # from IM ču5ágg 2SYLL_UD  Prs+Sg3 SG Prs+Pl3 SG Prt+Pl3 SG  u
    čuágguđ+V+Inf: čuágguđ
    čuágguđ+V+Ind+Prs+Sg1: čuágum
    čuágguđ+V+Ind+Prs+Sg3: čuággu
    čuágguđ+V+Ind+Prs+Du1: čuággoon
    čuágguđ+V+Ind+Prs+Pl3: čuágguh
    čuágguđ+V+Ind+Prs+ConNeg: čuágu
    čuágguđ+V+Ind+Prt+Sg1: čuoggum
    čuágguđ+V+Ind+Prt+Sg3: čuágui
    čuágguđ+V+Ind+Prt+Pl3: čuogguu

   Verb - nuáiguđ: # from IM nu5ái4g 2SYLL_UD  
    nuáiguđ+V+Inf: nuáiguđ
    nuáiguđ+V+Ind+Prs+Sg1: nuáigum
    nuáiguđ+V+Ind+Prs+Sg3: nuáigu
    nuáiguđ+V+Ind+Prs+Du1: nuáigoon
    nuáiguđ+V+Ind+Prs+Pl3: nuáiguh
    nuáiguđ+V+Ind+Prs+ConNeg: nuáigu
    nuáiguđ+V+Ind+Prt+Sg1: noigum
    nuáiguđ+V+Ind+Prt+Sg3: nuáigui
    nuáiguđ+V+Ind+Prt+Pl3: noiguu

   Verb - juárbuđ: # from IM ju5árb 2SYLL_UD  
    juárbuđ+V+Inf: juárbuđ
    juárbuđ+V+Ind+Prs+Sg1: juárbum
    juárbuđ+V+Ind+Prs+Sg3: juárbu
    juárbuđ+V+Ind+Prs+Du1: juárboon
    juárbuđ+V+Ind+Prs+Pl3: juárbuh
    juárbuđ+V+Ind+Prs+ConNeg: juárbu
    juárbuđ+V+Ind+Prt+Sg1: juorbum
    juárbuđ+V+Ind+Prt+Sg3: juárbui
    juárbuđ+V+Ind+Prt+Pl3: juorbuu

   Verb - njuárbuđ: # from IM nju5árb 2SYLL_UD  
    njuárbuđ+V+Inf: njuárbuđ
    njuárbuđ+V+Ind+Prs+Sg1: njuárbum
    njuárbuđ+V+Ind+Prs+Sg3: njuárbu
    njuárbuđ+V+Ind+Prs+Du1: njuárboon
    njuárbuđ+V+Ind+Prs+Pl3: njuárbuh
    njuárbuđ+V+Ind+Prs+ConNeg: njuárbu
    njuárbuđ+V+Ind+Prt+Sg1: njuorbum
    njuárbuđ+V+Ind+Prt+Sg3: njuárbui
    njuárbuđ+V+Ind+Prt+Pl3: njuorbuu


   Verb - tuárbuđ: # from IM tuárb5 2SYLL_UD  
    tuárbuđ+V+Inf: tuárbuđ
    tuárbuđ+V+Ind+Prs+Sg1: tuárbum
    tuárbuđ+V+Ind+Prs+Sg3: tuárbu
    tuárbuđ+V+Ind+Prs+Du1: tuárboon
    tuárbuđ+V+Ind+Prs+Pl3: tuárbuh
    tuárbuđ+V+Ind+Prs+ConNeg: tuárbu
    tuárbuđ+V+Ind+Prt+Sg1: tuorbum
    tuárbuđ+V+Ind+Prt+Sg3: tuárbui
    tuárbuđ+V+Ind+Prt+Pl3: tuorbuu

   Verb - luádduđ: # from IM lu5ádd 2SYLL_UD  Prs+Sg3 SG Prs+Pl3 SG Prt+Pl3 SG uo  u
    luádduđ+V+Inf: luádduđ
    luádduđ+V+Ind+Prs+Sg1: luádum
    luádduđ+V+Ind+Prs+Sg3: luáddu
    luádduđ+V+Ind+Prs+Du1: luáddoon
    luádduđ+V+Ind+Prs+Pl3: luádduh
    luádduđ+V+Ind+Prs+ConNeg: luádu
    luádduđ+V+Ind+Prt+Sg1: luoddum
    luádduđ+V+Ind+Prt+Sg3: luádui
    luádduđ+V+Ind+Prt+Pl3: luodduu

   Verb - uážžuđ: # from IM uážž 2SYLL_OAZZUD Prs+Sg3 SG Prs+Pl3 SG uá Prt+Pl3 SG o  
    uážžuđ+V+Inf: uážžuđ
    uážžuđ+V+Ind+Prs+Sg1: uážum
    uážžuđ+V+Ind+Prs+Sg3: uážžu
    uážžuđ+V+Ind+Prs+Du1: uážžoon
    uážžuđ+V+Ind+Prs+Pl3: uážžuh
    uážžuđ+V+Ind+Prs+ConNeg: uážu
    uážžuđ+V+Ind+Prt+Sg1: ožžum
    uážžuđ+V+Ind+Prt+Sg3: uážui
    uážžuđ+V+Ind+Prt+Pl3: ožžuu

   Verb - ruábbuđ: # from IM ru5ább 2SYLL_UD Prs+Sg3 SG Prs+Pl3 SG uá Prt+Pl3 SG uo 
    ruábbuđ+V+Inf: ruábbuđ
    ruábbuđ+V+Ind+Prs+Sg1: ruábum
    ruábbuđ+V+Ind+Prs+Sg3: ruábbu
    ruábbuđ+V+Ind+Prs+Du1: ruábboon
    ruábbuđ+V+Ind+Prs+Pl3: ruábbuh
    ruábbuđ+V+Ind+Prs+ConNeg: ruábu
    ruábbuđ+V+Ind+Prt+Sg1: ruobbum
    ruábbuđ+V+Ind+Prt+Sg3: ruábui
    ruábbuđ+V+Ind+Prt+Pl3: ruobbuu

   Verb - skuáibuđ: # from IM sku5ái4b 2SYLL_UD 
    skuáibuđ+V+Inf: skuáibuđ
    skuáibuđ+V+Ind+Prs+Sg1: skuáibum
    skuáibuđ+V+Ind+Prs+Sg3: skuáibu
    skuáibuđ+V+Ind+Prs+Du1: skuáiboon
    skuáibuđ+V+Ind+Prs+Pl3: skuáibuh
    skuáibuđ+V+Ind+Prs+ConNeg: skuáibu
    skuáibuđ+V+Ind+Prt+Sg1: skuoibum
    skuáibuđ+V+Ind+Prt+Sg3: skuáibui
    skuáibuđ+V+Ind+Prt+Pl3: skuoibuu


   Verb - ruáibuđ: # from IM ru5ái4b 2SYLL_UD 
    ruáibuđ+V+Inf: ruáibuđ
    ruáibuđ+V+Ind+Prs+Sg1: ruáibum
    ruáibuđ+V+Ind+Prs+Sg3: ruáibu
    ruáibuđ+V+Ind+Prs+Du1: ruáiboon
    ruáibuđ+V+Ind+Prs+Pl3: ruáibuh
    ruáibuđ+V+Ind+Prs+ConNeg: ruáibu
    ruáibuđ+V+Ind+Prt+Sg1: ruoibum
    ruáibuđ+V+Ind+Prt+Sg3: ruáibui
    ruáibuđ+V+Ind+Prt+Pl3: ruoibuu

   Verb - suáibuđ: # from IM su5ái4b 2SYLL_UD  
    suáibuđ+V+Inf: suáibuđ
    suáibuđ+V+Ind+Prs+Sg1: suáibum
    suáibuđ+V+Ind+Prs+Sg3: suáibu
    suáibuđ+V+Ind+Prs+Du1: suáiboon
    suáibuđ+V+Ind+Prs+Pl3: suáibuh
    suáibuđ+V+Ind+Prs+ConNeg: suáibu
    suáibuđ+V+Ind+Prt+Sg1: suoibum
    suáibuđ+V+Ind+Prt+Sg3: suáibui
    suáibuđ+V+Ind+Prt+Pl3: suoibuu

   Verb - čuávvuđ: # from IM čuávv 2SYLL_KUARRUD Prs+Sg3 CSH Prs+Pl3 CSH uá Prt+Pl3 SG uo
    čuávvuđ+V+Inf: čuávvuđ
    čuávvuđ+V+Ind+Prs+Sg1: čuávum
    čuávvuđ+V+Ind+Prs+Sg3: čuávu
    čuávvuđ+V+Ind+Prs+Du1: čuávvoon
    čuávvuđ+V+Ind+Prs+Pl3: čuávuh
    čuávvuđ+V+Ind+Prs+ConNeg: [čuávo, čuávu]
    čuávvuđ+V+Ind+Prt+Sg1: čuovvum
    čuávvuđ+V+Ind+Prt+Sg3: [čuávoi, čuávui]
    čuávvuđ+V+Ind+Prt+Pl3: čuovvuu

   Verb - puáđđuđ: # from IM puáđđ 2SYLL_KUARRUD Prs+Sg3 CSH Prs+Pl3 CSH uá Prt+Pl3 SG uo
    puáđđuđ+V+Inf: puáđđuđ
    puáđđuđ+V+Ind+Prs+Sg1: puáđum
    puáđđuđ+V+Ind+Prs+Sg3: puáđu
    puáđđuđ+V+Ind+Prs+Du1: puáđđoon
    puáđđuđ+V+Ind+Prs+Pl3: puáđuh
    puáđđuđ+V+Ind+Prs+ConNeg: [puáđo, puáđu]
    puáđđuđ+V+Ind+Prt+Sg1: puođđum
    puáđđuđ+V+Ind+Prt+Sg3: [puáđoi, puáđui]
    puáđđuđ+V+Ind+Prt+Pl3: puođđuu

   Verb - njuámmuđ: # from IM njuámm 2SYLL_KUARRUD Prs+Sg3 CSH Prs+Pl3 CSH uá Prt+Pl3 SG uo, njuámm
    njuámmuđ+V+Inf: njuámmuđ
    njuámmuđ+V+Ind+Prs+Sg1: njuámum
    njuámmuđ+V+Ind+Prs+Sg3: njuámu
    njuámmuđ+V+Ind+Prs+Du1: njuámmoon
    njuámmuđ+V+Ind+Prs+Pl3: njuámuh 
    njuámmuđ+V+Ind+Prs+ConNeg: [njuámo, njuámu]
    njuámmuđ+V+Ind+Prt+Sg1: njoommum 
    njuámmuđ+V+Ind+Prt+Sg3: [njuámoi, njuámui]
    njuámmuđ+V+Ind+Prt+Pl3: njommuu

   Verb - ruámmuđ: # from IM ruámm 2SYLL_KUARRUD Prs+Sg3 CSH Prs+Pl3 CSH uá Prt+Pl3 SG uo 2 stems!!
    ruámmuđ+V+Inf: ruámmuđ
    ruámmuđ+V+Ind+Prs+Sg1: ruámum
    ruámmuđ+V+Ind+Prs+Sg3: ruámu
    ruámmuđ+V+Ind+Prs+Du1: ruámmoon
    ruámmuđ+V+Ind+Prs+Pl3: ruámuh
    ruámmuđ+V+Ind+Prs+ConNeg: [ruámo, ruámu]
    ruámmuđ+V+Ind+Prt+Sg1: roommum
    ruámmuđ+V+Ind+Prt+Sg3: [ruámoi, ruámui]
    ruámmuđ+V+Ind+Prt+Pl3: rommuu

   Verb - huánnuđ: # from IM huánn 2SYLL_KUARRUD Prs+Sg3 CSH Prs+Pl3 CSH uá Prt+Pl3 SG uo
    huánnuđ+V+Inf: huánnuđ
    huánnuđ+V+Ind+Prs+Sg1: huánum
    huánnuđ+V+Ind+Prs+Sg3: huánu
    huánnuđ+V+Ind+Prs+Du1: huánnoon
    huánnuđ+V+Ind+Prs+Pl3: huánuh
    huánnuđ+V+Ind+Prs+ConNeg: [huáno, huánu]
    huánnuđ+V+Ind+Prt+Sg1: huonnum
    huánnuđ+V+Ind+Prt+Sg3: [huánoi, huánui]
    huánnuđ+V+Ind+Prt+Pl3: huonnuu

   Verb - kuárruđ: # from IM kuárr 2SYLL_KUARRUD Prs+Sg3 CSH Prs+Pl3 CSH uá Prt+Pl3 SG o
    kuárruđ+V+Inf: kuárruđ
    kuárruđ+V+Ind+Prs+Sg1: kuárum
    kuárruđ+V+Ind+Prs+Sg3: kuáru
    kuárruđ+V+Ind+Prs+Du1: kuárroon
    kuárruđ+V+Ind+Prs+Pl3: kuáruh
    kuárruđ+V+Ind+Prs+ConNeg: [kuáro, kuáru]
    kuárruđ+V+Ind+Prt+Sg1: koorrum
    kuárruđ+V+Ind+Prt+Sg3: [kuároi, kuárui]
    kuárruđ+V+Ind+Prt+Pl3: korruu

   Verb - tuárruđ: # from IM tuárr 2SYLL_KUARRUD Prs+Sg3 CSH Prs+Pl3 CSH uá Prt+Pl3 SG o
    tuárruđ+V+Inf: tuárruđ
    tuárruđ+V+Ind+Prs+Sg1: tuárum
    tuárruđ+V+Ind+Prs+Sg3: tuáru
    tuárruđ+V+Ind+Prs+Du1: tuárroon
    tuárruđ+V+Ind+Prs+Pl3: tuáruh
    tuárruđ+V+Ind+Prs+ConNeg: [tuáro, tuáru]
    tuárruđ+V+Ind+Prt+Sg1: toorrum
    tuárruđ+V+Ind+Prt+Sg3: [tuároi, tuárui]
    tuárruđ+V+Ind+Prt+Pl3: torruu

   Verb - stuárruđ: # from IM stu5árr 2SYLL_KUARRUD Prs+Sg3 CSH Prs+Pl3 CSH uá Prt+Pl3 SG uo
    stuárruđ+V+Inf: stuárruđ
    stuárruđ+V+Ind+Prs+Sg1: stuárum
    stuárruđ+V+Ind+Prs+Sg3: stuáru
    stuárruđ+V+Ind+Prs+Du1: stuárroon
    stuárruđ+V+Ind+Prs+Pl3: stuáruh
    stuárruđ+V+Ind+Prs+ConNeg: [stuáro, stuáru]
    stuárruđ+V+Ind+Prt+Sg1: stuorrum
    stuárruđ+V+Ind+Prt+Sg3: [stuároi, stuárui]
    stuárruđ+V+Ind+Prt+Pl3: stuorruu

   Verb - njuálluđ: # from IM njuáll 2SYLL_KUARRUD Prs+Sg3 CSH Prs+Pl3 CSH uá Prt+Pl3 SG o
    njuálluđ+V+Inf: njuálluđ
    njuálluđ+V+Ind+Prs+Sg1: njuálum
    njuálluđ+V+Ind+Prs+Sg3: njuálu
    njuálluđ+V+Ind+Prs+Du1: njuálloon
    njuálluđ+V+Ind+Prs+Pl3: njuáluh
    njuálluđ+V+Ind+Prs+ConNeg: [njuálo, njuálu]
    njuálluđ+V+Ind+Prt+Sg1: njoollum 
    njuálluđ+V+Ind+Prt+Sg3: [njuáloi, njuálui]
    njuálluđ+V+Ind+Prt+Pl3: njolluu  

   Verb - čuálluđ: # from IM čuáll 2SYLL_KUARRUD Prs+Sg3 CSH Prs+Pl3 CSH uá Prt+Pl3 SG o
    čuálluđ+V+Inf: čuálluđ
    čuálluđ+V+Ind+Prs+Sg1: čuálum
    čuálluđ+V+Ind+Prs+Sg3: čuálu
    čuálluđ+V+Ind+Prs+Du1: čuálloon
    čuálluđ+V+Ind+Prs+Pl3: čuáluh
    čuálluđ+V+Ind+Prs+ConNeg: [čuálo, čuálu]
    čuálluđ+V+Ind+Prt+Sg1: čoollum 
    čuálluđ+V+Ind+Prt+Sg3: [čuáloi, čuálui]
    čuálluđ+V+Ind+Prt+Pl3: čolluu  

   Verb - ruámmuđ: # from IM ru5ámm 2SYLL_UD Prs+Sg3 CSH Prs+Pl3 CSH uá Prt+Pl3 SG uo ruámm
    ruámmuđ+V+Inf: ruámmuđ
    ruámmuđ+V+Ind+Prs+Sg1: ruámum
    ruámmuđ+V+Ind+Prs+Sg3: ruámu  # mm
    ruámmuđ+V+Ind+Prs+Du1: ruámmoon
    ruámmuđ+V+Ind+Prs+Pl3: ruámuh # mm
    ruámmuđ+V+Ind+Prs+ConNeg: [ruámo, ruámu] #ruámo
    ruámmuđ+V+Ind+Prt+Sg1: ruommum
    ruámmuđ+V+Ind+Prt+Sg3: [ruámoi, ruámui] #ruámoi
    ruámmuđ+V+Ind+Prt+Pl3: ruommuu

   Verb - puágguđ: # from IM puágg5 2SYLL_UD Prs+Sg3 SG Prs+Pl3 SG uá Prt+Pl3 SG uo 
    puágguđ+V+Inf: puágguđ
    puágguđ+V+Ind+Prs+Sg1: puágum
    puágguđ+V+Ind+Prs+Sg3: puággu
    puágguđ+V+Ind+Prs+Du1: puággoon
    puágguđ+V+Ind+Prs+Pl3: puágguh
    puágguđ+V+Ind+Prs+ConNeg: puágu
    puágguđ+V+Ind+Prt+Sg1: poggum
    puágguđ+V+Ind+Prt+Sg3: puágui
    puágguđ+V+Ind+Prt+Pl3: pogguu
 
   Verb - tuádduđ: # from IM tu5ádd 2SYLL_UD Prs+Sg3 SG Prs+Pl3 SG uá Prt+Pl3 SG uo 
    tuádduđ+V+Inf: tuádduđ
    tuádduđ+V+Ind+Prs+Sg1: tuádum
    tuádduđ+V+Ind+Prs+Sg3: tuáddu
    tuádduđ+V+Ind+Prs+Du1: tuáddoon
    tuádduđ+V+Ind+Prs+Pl3: tuádduh
    tuádduđ+V+Ind+Prs+ConNeg: tuádu
    tuádduđ+V+Ind+Prt+Sg1: tuoddum
    tuádduđ+V+Ind+Prt+Sg3: tuádui
    tuádduđ+V+Ind+Prt+Pl3: tuodduu

   Verb - njuárguđ: # from IM njuárg 2SYLL_UD  
    njuárguđ+V+Inf: njuárguđ
    njuárguđ+V+Ind+Prs+Sg1: njuárgum
    njuárguđ+V+Ind+Prs+Sg3: njuárgu
    njuárguđ+V+Ind+Prs+Du1: njuárgoon
    njuárguđ+V+Ind+Prs+Pl3: njuárguh
    njuárguđ+V+Ind+Prs+ConNeg: njuárgu
    njuárguđ+V+Ind+Prt+Sg1: njorgum
    njuárguđ+V+Ind+Prt+Sg3: njuárgui
    njuárguđ+V+Ind+Prt+Pl3: njorguu

   Verb - stuárguđ: # from IM stuárg 2SYLL_UD  
    stuárguđ+V+Inf: stuárguđ
    stuárguđ+V+Ind+Prs+Sg1: stuárgum
    stuárguđ+V+Ind+Prs+Sg3: stuárgu
    stuárguđ+V+Ind+Prs+Du1: stuárgoon
    stuárguđ+V+Ind+Prs+Pl3: stuárguh
    stuárguđ+V+Ind+Prs+ConNeg: stuárgu
    stuárguđ+V+Ind+Prt+Sg1: storgum
    stuárguđ+V+Ind+Prt+Sg3: stuárgui
    stuárguđ+V+Ind+Prt+Pl3: storguu

   Verb - ruáŋguđ: # from IM ruáŋg 2SYLL_UD  
    ruáŋguđ+V+Inf: ruáŋguđ
    ruáŋguđ+V+Ind+Prs+Sg1: ruáŋgum
    ruáŋguđ+V+Ind+Prs+Sg3: ruáŋgu
    ruáŋguđ+V+Ind+Prs+Du1: ruáŋgoon
    ruáŋguđ+V+Ind+Prs+Pl3: ruáŋguh
    ruáŋguđ+V+Ind+Prs+ConNeg: ruáŋgu
    ruáŋguđ+V+Ind+Prt+Sg1: roŋgum
    ruáŋguđ+V+Ind+Prt+Sg3: ruáŋgui
    ruáŋguđ+V+Ind+Prt+Pl3: roŋguu

   Verb - juáhuđ: # from IM ju5áh%^RC 2SYLL_UD Prs+Sg3 SG Prs+Pl3 SG uá Prt+Pl3 CLEN uo 
    juáhuđ+V+Inf: juáhuđ
    juáhuđ+V+Ind+Prs+Sg1: juávum
    juáhuđ+V+Ind+Prs+Sg3: juáhu
    juáhuđ+V+Ind+Prs+Du1: juáhhoon
    juáhuđ+V+Ind+Prs+Pl3: juáhuh
    juáhuđ+V+Ind+Prs+ConNeg: juávu
    juáhuđ+V+Ind+Prt+Sg1: juohum
    juáhuđ+V+Ind+Prt+Sg3: juávui
    juáhuđ+V+Ind+Prt+Pl3: juohhuu

   Verb - vuáhuđ: # from IM vu5áh%^RC 2SYLL_UD Prs+Sg3 SG Prs+Pl3 SG uá Prt+Pl3 CLEN uo 
    vuáhuđ+V+Inf: vuáhuđ
    vuáhuđ+V+Ind+Prs+Sg1: vuávum
    vuáhuđ+V+Ind+Prs+Sg3: vuáhu
    vuáhuđ+V+Ind+Prs+Du1: vuáhhoon
    vuáhuđ+V+Ind+Prs+Pl3: vuáhuh
    vuáhuđ+V+Ind+Prs+ConNeg: vuávu
    vuáhuđ+V+Ind+Prt+Sg1: vuohum
    vuáhuđ+V+Ind+Prt+Sg3: vuávui
    vuáhuđ+V+Ind+Prt+Pl3: vuohhuu

   Verb - siähuđ: # from IM muái4j 2SYLL_KUARRUD Prs+Sg3 CSH Prs+Pl3 CSH uá Prt+Pl3 o
    muáijuđ+V+Inf: muáijuđ
    muáijuđ+V+Ind+Prs+Sg1: muájum
    muáijuđ+V+Ind+Prs+Sg3: muáju
    muáijuđ+V+Ind+Prs+Du1: muáijoon
    muáijuđ+V+Ind+Prs+Pl3: muájuh
    muáijuđ+V+Ind+Prs+ConNeg: [muájo, muáju]
    muáijuđ+V+Ind+Prt+Sg1: mooijum
    muáijuđ+V+Ind+Prt+Sg3: [muájoi, muájui]
    muáijuđ+V+Ind+Prt+Pl3: moijuu

   Verb - puánnjuđ: # from IM puánnj 2SYLL_UD Prs+Sg3 SG Prs+Pl3 SG uá Prt+Pl3 CLEN o
    puánnjuđ+V+Inf: puánnjuđ
    puánnjuđ+V+Ind+Prs+Sg1: puánjum
    puánnjuđ+V+Ind+Prs+Sg3: puánju
    puánnjuđ+V+Ind+Prs+Du1: puánnjoon
    puánnjuđ+V+Ind+Prs+Pl3: puánjuh
    puánnjuđ+V+Ind+Prs+ConNeg: [puánju, puánjo]
    puánnjuđ+V+Ind+Prt+Sg1: puonnjum    # ponnjum ?
    puánnjuđ+V+Ind+Prt+Sg3: [puánjui, puánjoi]
    puánnjuđ+V+Ind+Prt+Pl3: puonnjuu

   Verb - kuárjuđ: # from IM kuárj 2SYLL_UD 
    kuárjuđ+V+Inf: kuárjuđ
    kuárjuđ+V+Ind+Prs+Sg1: kuárjum
    kuárjuđ+V+Ind+Prs+Sg3: kuárju
    kuárjuđ+V+Ind+Prs+Du1: kuárjoon
    kuárjuđ+V+Ind+Prs+Pl3: kuárjuh
    kuárjuđ+V+Ind+Prs+ConNeg: kuárju
    kuárjuđ+V+Ind+Prt+Sg1: korjum
    kuárjuđ+V+Ind+Prt+Sg3: kuárjui
    kuárjuđ+V+Ind+Prt+Pl3: korjuu

   Verb - tuárjuđ: # from IM tuárj 2SYLL_UD 
    tuárjuđ+V+Inf: tuárjuđ
    tuárjuđ+V+Ind+Prs+Sg1: tuárjum
    tuárjuđ+V+Ind+Prs+Sg3: tuárju
    tuárjuđ+V+Ind+Prs+Du1: tuárjoon
    tuárjuđ+V+Ind+Prs+Pl3: tuárjuh
    tuárjuđ+V+Ind+Prs+ConNeg: tuárju
    tuárjuđ+V+Ind+Prt+Sg1: torjum
    tuárjuđ+V+Ind+Prt+Sg3: tuárjui
    tuárjuđ+V+Ind+Prt+Pl3: torjuu

   Verb - tuáhkuđ: # from IM tuáhk 2SYLL_UD 
    tuáhkuđ+V+Inf: tuáhkuđ
    tuáhkuđ+V+Ind+Prs+Sg1: tuáhkum
    tuáhkuđ+V+Ind+Prs+Sg3: tuáhku
    tuáhkuđ+V+Ind+Prs+Du1: tuáhkoon
    tuáhkuđ+V+Ind+Prs+Pl3: tuáhkuh
    tuáhkuđ+V+Ind+Prs+ConNeg: tuáhku
    tuáhkuđ+V+Ind+Prt+Sg1: tohkum
    tuáhkuđ+V+Ind+Prt+Sg3: tuáhkui
    tuáhkuđ+V+Ind+Prt+Pl3: tohkuu

   Verb - huáikkuđ: # from IM hu5ái4kk4 2SYLL_UD 
    huáikkuđ+V+Inf: huáikkuđ
    huáikkuđ+V+Ind+Prs+Sg1: huáihum
    huáikkuđ+V+Ind+Prs+Sg3: huáikku
    huáikkuđ+V+Ind+Prs+Du1: huáikkoon
    huáikkuđ+V+Ind+Prs+Pl3: huáikkuh
    huáikkuđ+V+Ind+Prs+ConNeg: huáihu
    huáikkuđ+V+Ind+Prt+Sg1: huoikkum
    huáikkuđ+V+Ind+Prt+Sg3: huáihui
    huáikkuđ+V+Ind+Prt+Pl3: huoikkuu

   Verb - muáikkuđ: # from IM mu5ái4kk4 2SYLL_UD 
    muáikkuđ+V+Inf: muáikkuđ
    muáikkuđ+V+Ind+Prs+Sg1: muáihum
    muáikkuđ+V+Ind+Prs+Sg3: muáikku
    muáikkuđ+V+Ind+Prs+Du1: muáikkoon
    muáikkuđ+V+Ind+Prs+Pl3: muáikkuh
    muáikkuđ+V+Ind+Prs+ConNeg: muáihu
    muáikkuđ+V+Ind+Prt+Sg1: moikkum
    muáikkuđ+V+Ind+Prt+Sg3: muáihui
    muáikkuđ+V+Ind+Prt+Pl3: moikkuu

   Verb - muálkkuđ: # from IM mu5álkk4 2SYLL_UD 
    muálkkuđ+V+Inf: muálkkuđ
    muálkkuđ+V+Ind+Prs+Sg1: muálhum
    muálkkuđ+V+Ind+Prs+Sg3: muálkku
    muálkkuđ+V+Ind+Prs+Du1: muálkkoon
    muálkkuđ+V+Ind+Prs+Pl3: muálkkuh
    muálkkuđ+V+Ind+Prs+ConNeg: muálhu
    muálkkuđ+V+Ind+Prt+Sg1: muolkkum
    muálkkuđ+V+Ind+Prt+Sg3: muálhui
    muálkkuđ+V+Ind+Prt+Pl3: muolkkuu

   Verb - cuávkkuđ: # from IM cu5ávkk4 2SYLL_UD 
    cuávkkuđ+V+Inf: cuávkkuđ
    cuávkkuđ+V+Ind+Prs+Sg1: cuávhum
    cuávkkuđ+V+Ind+Prs+Sg3: cuávkku
    cuávkkuđ+V+Ind+Prs+Du1: cuávkkoon
    cuávkkuđ+V+Ind+Prs+Pl3: cuávkkuh
    cuávkkuđ+V+Ind+Prs+ConNeg: cuávhu
    cuávkkuđ+V+Ind+Prt+Sg1: cuovkkum
    cuávkkuđ+V+Ind+Prt+Sg3: cuávhui
    cuávkkuđ+V+Ind+Prt+Pl3: cuovkkuu

   Verb - luákkuđ: # from IM lu5ákk4 2SYLL_UD 
    luákkuđ+V+Inf: luákkuđ
    luákkuđ+V+Ind+Prs+Sg1: luáhum
    luákkuđ+V+Ind+Prs+Sg3: luákku
    luákkuđ+V+Ind+Prs+Du1: luákkoon
    luákkuđ+V+Ind+Prs+Pl3: luákkuh
    luákkuđ+V+Ind+Prs+ConNeg: luáhu
    luákkuđ+V+Ind+Prt+Sg1: lokkum
    luákkuđ+V+Ind+Prt+Sg3: luáhui
    luákkuđ+V+Ind+Prt+Pl3: lokkuu

   Verb - snuákkuđ: # from IM snu5ákk 2SYLL_UD 
    snuákkuđ+V+Inf: snuákkuđ
    snuákkuđ+V+Ind+Prs+Sg1: snuákum
    snuákkuđ+V+Ind+Prs+Sg3: snuákku
    snuákkuđ+V+Ind+Prs+Du1: snuákkoon
    snuákkuđ+V+Ind+Prs+Pl3: snuákkuh
    snuákkuđ+V+Ind+Prs+ConNeg: snuáku
    snuákkuđ+V+Ind+Prt+Sg1: snokkum
    snuákkuđ+V+Ind+Prt+Sg3: snuákui
    snuákkuđ+V+Ind+Prt+Pl3: snokkuu

   Verb - tuákkuđ: # from IM tuákk5 2SYLL_UD 
    tuákkuđ+V+Inf: tuákkuđ
    tuákkuđ+V+Ind+Prs+Sg1: tuákum
    tuákkuđ+V+Ind+Prs+Sg3: tuákku
    tuákkuđ+V+Ind+Prs+Du1: tuákkoon
    tuákkuđ+V+Ind+Prs+Pl3: tuákkuh
    tuákkuđ+V+Ind+Prs+ConNeg: tuáku
    tuákkuđ+V+Ind+Prt+Sg1: tuokkum
    tuákkuđ+V+Ind+Prt+Sg3: tuákui
    tuákkuđ+V+Ind+Prt+Pl3: tuokkuu

   Verb - škuáŋkkuđ: # from IM šku5áŋkk 2SYLL_UD 
    škuáŋkkuđ+V+Inf: škuáŋkkuđ
    škuáŋkkuđ+V+Ind+Prs+Sg1: škuáŋkum
    škuáŋkkuđ+V+Ind+Prs+Sg3: škuáŋkku
    škuáŋkkuđ+V+Ind+Prs+Du1: škuáŋkkoon
    škuáŋkkuđ+V+Ind+Prs+Pl3: škuáŋkkuh
    škuáŋkkuđ+V+Ind+Prs+ConNeg: škuáŋku
    škuáŋkkuđ+V+Ind+Prt+Sg1: škoŋkkum
    škuáŋkkuđ+V+Ind+Prt+Sg3: škuáŋkui
    škuáŋkkuđ+V+Ind+Prt+Pl3: škoŋkkuu

   Verb - nuáskuđ: # from IM nu5ásk 2SYLL_UD 
    nuáskuđ+V+Inf: nuáskuđ
    nuáskuđ+V+Ind+Prs+Sg1: nuáskum
    nuáskuđ+V+Ind+Prs+Sg3: nuásku
    nuáskuđ+V+Ind+Prs+Du1: nuáskoon
    nuáskuđ+V+Ind+Prs+Pl3: nuáskuh
    nuáskuđ+V+Ind+Prs+ConNeg: nuásku
    nuáskuđ+V+Ind+Prt+Sg1: nuoskum
    nuáskuđ+V+Ind+Prt+Sg3: nuáskui
    nuáskuđ+V+Ind+Prt+Pl3: nuoskuu

   Verb - muávluđ: # from IM mu5ávl 2SYLL_UD 
    muávluđ+V+Inf: muávluđ
    muávluđ+V+Ind+Prs+Sg1: muávlum
    muávluđ+V+Ind+Prs+Sg3: muávlu
    muávluđ+V+Ind+Prs+Du1: muávloon
    muávluđ+V+Ind+Prs+Pl3: muávluh
    muávluđ+V+Ind+Prs+ConNeg: muávlu
    muávluđ+V+Ind+Prt+Sg1: muovlum
    muávluđ+V+Ind+Prt+Sg3: muávlui
    muávluđ+V+Ind+Prt+Pl3: muovluu

   Verb - čuámmuđ: # from IM ču5ámm 2SYLL_UD 
    čuámmuđ+v1+V+Inf: čuámmuđ
    čuámmuđ+v1+V+Ind+Prs+Sg1: čuámum
    čuámmuđ+v1+V+Ind+Prs+Sg3: čuámu
    čuámmuđ+v1+V+Ind+Prs+Du1: čuámmoon
    čuámmuđ+v1+V+Ind+Prs+Pl3: čuámuh
    čuámmuđ+v1+V+Ind+Prs+ConNeg: [čuámu, čuámo]
    čuámmuđ+v1+V+Ind+Prt+Sg1: čoommum
    čuámmuđ+v1+V+Ind+Prt+Sg3: [čuámui, čuámoi]
    čuámmuđ+v1+V+Ind+Prt+Pl3: čommuu

   Verb - čuámmuđ: # from IM ču5ámm 2SYLL_UD 
    čuámmuđ+v2+V+Inf: čuámmuđ
    čuámmuđ+v2+V+Ind+Prs+Sg1: čuámum
    čuámmuđ+v2+V+Ind+Prs+Sg3: čuámu
    čuámmuđ+v2+V+Ind+Prs+Du1: čuámmoon
    čuámmuđ+v2+V+Ind+Prs+Pl3: čuámuh
    čuámmuđ+v2+V+Ind+Prs+ConNeg: [čuámu, čuámo]
    čuámmuđ+v2+V+Ind+Prt+Sg1: čuommum
    čuámmuđ+v2+V+Ind+Prt+Sg3: [čuámui, čuámoi]
    čuámmuđ+v2+V+Ind+Prt+Pl3: čuommuu

   Verb - uánnuđ: # from IM uánn 2SYLL_UD
    uánnuđ+V+Inf: uánnuđ
    uánnuđ+V+Ind+Prs+Sg1: uánum
    uánnuđ+V+Ind+Prs+Sg3: uánu
    uánnuđ+V+Ind+Prs+Du1: uánnoon
    uánnuđ+V+Ind+Prs+Pl3: uánuh
    uánnuđ+V+Ind+Prs+ConNeg: [uánu, uáno]
    uánnuđ+V+Ind+Prt+Sg1: oonnum
    uánnuđ+V+Ind+Prt+Sg3: [uánui, uánoi]
    uánnuđ+V+Ind+Prt+Pl3: onnuu

   Verb - ruánnuđ: # from IM ruánn 2SYLL_KUARRUD 
    ruánnuđ+V+Inf: ruánnuđ
    ruánnuđ+V+Ind+Prs+Sg1: ruánum
    ruánnuđ+V+Ind+Prs+Sg3: ruánu
    ruánnuđ+V+Ind+Prs+Du1: ruánnoon
    ruánnuđ+V+Ind+Prs+Pl3: ruánuh
    ruánnuđ+V+Ind+Prs+ConNeg: [ruánu, ruáno]
    ruánnuđ+V+Ind+Prt+Sg1: ruonnum
    ruánnuđ+V+Ind+Prt+Sg3: [ruánui, ruánoi]
    ruánnuđ+V+Ind+Prt+Pl3: ruonnuu

   Verb - vuáisuđ: # from IM vu5ái4s 2SYLL_UD 
    vuáisuđ+V+Inf: vuáisuđ
    vuáisuđ+V+Ind+Prs+Sg1: vuáisum
    vuáisuđ+V+Ind+Prs+Sg3: vuáisu
    vuáisuđ+V+Ind+Prs+Du1: vuáisoon
    vuáisuđ+V+Ind+Prs+Pl3: vuáisuh
    vuáisuđ+V+Ind+Prs+ConNeg: vuáisu
    vuáisuđ+V+Ind+Prt+Sg1: vuoisum
    vuáisuđ+V+Ind+Prt+Sg3: vuáisui
    vuáisuđ+V+Ind+Prt+Pl3: vuoisuu

   Verb - puáksuđ: # from IM pu5ák4s 2SYLL_UD 
    puáksuđ+V+Inf: puáksuđ
    puáksuđ+V+Ind+Prs+Sg1: puávsum
    puáksuđ+V+Ind+Prs+Sg3: puáksu
    puáksuđ+V+Ind+Prs+Du1: puáksoon
    puáksuđ+V+Ind+Prs+Pl3: puáksuh
    puáksuđ+V+Ind+Prs+ConNeg: puávsu
    puáksuđ+V+Ind+Prt+Sg1: poksum
    puáksuđ+V+Ind+Prt+Sg3: puávsui
    puáksuđ+V+Ind+Prt+Pl3: poksuu

   Verb - vuápsuđ: # from IM vu5áps 2SYLL_UD 
    vuápsuđ+V+Inf: vuápsuđ
    vuápsuđ+V+Ind+Prs+Sg1: vuápsum
    vuápsuđ+V+Ind+Prs+Sg3: vuápsu
    vuápsuđ+V+Ind+Prs+Du1: vuápsoon
    vuápsuđ+V+Ind+Prs+Pl3: vuápsuh
    vuápsuđ+V+Ind+Prs+ConNeg: vuápsu
    vuápsuđ+V+Ind+Prt+Sg1: vuopsum
    vuápsuđ+V+Ind+Prt+Sg3: vuápsui
    vuápsuđ+V+Ind+Prt+Pl3: vuopsuu

   Verb - kuássuđ: # from IM ku5áss 2SYLL_UD 
    kuássuđ+V+Inf: kuássuđ
    kuássuđ+V+Ind+Prs+Sg1: kuásum
    kuássuđ+V+Ind+Prs+Sg3: kuássu
    kuássuđ+V+Ind+Prs+Du1: kuássoon
    kuássuđ+V+Ind+Prs+Pl3: kuássuh
    kuássuđ+V+Ind+Prs+ConNeg: kuásu
    kuássuđ+V+Ind+Prt+Sg1: kuossum
    kuássuđ+V+Ind+Prt+Sg3: kuásui
    kuássuđ+V+Ind+Prt+Pl3: kuossuu

   Verb - ruássuđ: # from IM ruáss 2SYLL_KUARRUD 
    ruássuđ+V+Inf: ruássuđ
    ruássuđ+V+Ind+Prs+Sg1: ruásum
    ruássuđ+V+Ind+Prs+Sg3: ruásu
    ruássuđ+V+Ind+Prs+Du1: ruássoon
    ruássuđ+V+Ind+Prs+Pl3: ruásuh
    ruássuđ+V+Ind+Prs+ConNeg: [ruáso, ruásu]
    ruássuđ+V+Ind+Prt+Sg1: roossum
    ruássuđ+V+Ind+Prt+Sg3: [ruásoi, ruásui]
    ruássuđ+V+Ind+Prt+Pl3: rossuu

   Verb - čuáhtuđ: # from IM ču5áht 2SYLL_UD 
    čuáhtuđ+V+Inf: čuáhtuđ
    čuáhtuđ+V+Ind+Prs+Sg1: čuávtum
    čuáhtuđ+V+Ind+Prs+Sg3: čuáhtu
    čuáhtuđ+V+Ind+Prs+Du1: čuáhtoon
    čuáhtuđ+V+Ind+Prs+Pl3: čuáhtuh
    čuáhtuđ+V+Ind+Prs+ConNeg: čuávtu
    čuáhtuđ+V+Ind+Prt+Sg1: čohtum
    čuáhtuđ+V+Ind+Prt+Sg3: čuávtui
    čuáhtuđ+V+Ind+Prt+Pl3: čohtuu

   Verb - kuástuđ: # from IM ku5ást 2SYLL_UD 
    kuástuđ+V+Inf: kuástuđ
    kuástuđ+V+Ind+Prs+Sg1: kuástum
    kuástuđ+V+Ind+Prs+Sg3: kuástu
    kuástuđ+V+Ind+Prs+Du1: kuástoon
    kuástuđ+V+Ind+Prs+Pl3: kuástuh
    kuástuđ+V+Ind+Prs+ConNeg: kuástu
    kuástuđ+V+Ind+Prt+Sg1: kuostum
    kuástuđ+V+Ind+Prt+Sg3: kuástui
    kuástuđ+V+Ind+Prt+Pl3: kuostuu

   Verb - snuálttuđ: # from IM snuáltt 2SYLL_UD 
    snuálttuđ+V+Inf: snuálttuđ
    snuálttuđ+V+Ind+Prs+Sg1: snuáltum
    snuálttuđ+V+Ind+Prs+Sg3: snuálttu
    snuálttuđ+V+Ind+Prs+Du1: snuálttoon
    snuálttuđ+V+Ind+Prs+Pl3: snuálttuh
    snuálttuđ+V+Ind+Prs+ConNeg: snuáltu
    snuálttuđ+V+Ind+Prt+Sg1: snuolttum
    snuálttuđ+V+Ind+Prt+Sg3: snuáltui
    snuálttuđ+V+Ind+Prt+Pl3: snuolttuu

   Verb - snuálttuđ: # from IM lu5átt 2SYLL_UD 
    luáttuđ+V+Inf: luáttuđ
    luáttuđ+V+Ind+Prs+Sg1: luátum
    luáttuđ+V+Ind+Prs+Sg3: luáttu
    luáttuđ+V+Ind+Prs+Du1: luáttoon
    luáttuđ+V+Ind+Prs+Pl3: luáttuh
    luáttuđ+V+Ind+Prs+ConNeg: luátu
    luáttuđ+V+Ind+Prt+Sg1: lottum
    luáttuđ+V+Ind+Prt+Sg3: luátui
    luáttuđ+V+Ind+Prt+Pl3: lottuu

   Verb - suávvuđ: # from IM suávv 2SYLL_KUARRUD 
    suávvuđ+V+Inf: suávvuđ
    suávvuđ+V+Ind+Prs+Sg1: suávum
    suávvuđ+V+Ind+Prs+Sg3: suávu
    suávvuđ+V+Ind+Prs+Du1: suávvoon
    suávvuđ+V+Ind+Prs+Pl3: suávuh 
    suávvuđ+V+Ind+Prs+ConNeg: [suávu, suávo]
    suávvuđ+V+Ind+Prt+Sg1: suovvum
    suávvuđ+V+Ind+Prt+Sg3: [suávui, suávoi]
    suávvuđ+V+Ind+Prt+Pl3: suovvuu

   Verb - njuáđđuđ: # from IM njuáđđ 2SYLL_KUARRUD 
    njuáđđuđ+V+Inf: njuáđđuđ
    njuáđđuđ+V+Ind+Prs+Sg1: njuáđum
    njuáđđuđ+V+Ind+Prs+Sg3: njuáđu
    njuáđđuđ+V+Ind+Prs+Du1: njuáđđoon
    njuáđđuđ+V+Ind+Prs+Pl3: njuáđuh
    njuáđđuđ+V+Ind+Prs+ConNeg: [njuáđo, njuáđu]
    njuáđđuđ+V+Ind+Prt+Sg1: njoođđum
    njuáđđuđ+V+Ind+Prt+Sg3: [njuáđoi, njuáđui]
    njuáđđuđ+V+Ind+Prt+Pl3: njođđuu

   Verb - tuárššuđ: # from IM tuáršš 2SYLL_KUARRUD 
    tuárššuđ+V+Inf: tuárššuđ
    tuárššuđ+V+Ind+Prs+Sg1: tuáršum
    tuárššuđ+V+Ind+Prs+Sg3: tuárššu
    tuárššuđ+V+Ind+Prs+Du1: tuárššoon
    tuárššuđ+V+Ind+Prs+Pl3: tuárššuh
    tuárššuđ+V+Ind+Prs+ConNeg: tuáršu
    tuárššuđ+V+Ind+Prt+Sg1: torššum #Lene corrected, IM torššum
    tuárššuđ+V+Ind+Prt+Sg3: tuáršui # shortened forms should not be prioritised
    tuárššuđ+V+Ind+Prt+Pl3: torššuu


   Verb - vuážžuđ: # from IM vu5ážž 2SYLL_UD  
    vuážžuđ+V+Inf: vuážžuđ
    vuážžuđ+V+Ind+Prs+Sg1: vuážum
    vuážžuđ+V+Ind+Prs+Sg3: vuážžu
    vuážžuđ+V+Ind+Prs+Du1: vuážžoon
    vuážžuđ+V+Ind+Prs+Pl3: vuážžuh
    vuážžuđ+V+Ind+Prs+ConNeg: vuážu
    vuážžuđ+V+Ind+Prt+Sg1: vuožžum
    vuážžuđ+V+Ind+Prt+Sg3: vuážui
    vuážžuđ+V+Ind+Prt+Pl3: vuožžuu


